臺灣高等法院臺中分院刑事判決　　　　 95年度上訴字第958號
上　訴　人
即　被　告　丙○○
上　訴　人
即　被　告　甲○○
上二人共同
選任辯護人　劉家驥律師
上　訴　人
即　被　告　丁○○
選任辯護人　林溢根律師
上列上訴人因違反商業會計法等案件，不服臺灣彰化地方法院94
年度訴字第 1042號中華民國95年3月21日第一審判決（起訴案號
：臺灣彰化地方法院檢察署93年度偵字第5383號、94年度偵字第
3900號），提起上訴，本院判決如下：
    主  文
原判決撤銷。
丙○○主辦會計人員，共同連續意圖不法之利益而偽造會計憑證
，處有期徒刑柒月，減為有期徒刑參月拾伍日，如易科罰金以銀
元參百元即新臺幣玖佰元折算壹日。偽造之「建發工具部」免用
統一發票收據專用章及負責人「黃建上」印章各壹枚、偽造之「
安昌行」免用統一發票收據專用章及負責人「林俊權」印章各壹
枚、偽造之「金福五金行」免用統一發票收據專用章及負責人「
洪松根」印章各壹枚、偽造之「金益電料行」免用統一發票收據
專用章及負責人「林陳錦美」印章各壹枚、偽造之「金城建材五
金行」免用統一發票收據專用章及負責人「鄭周桃」印章各壹枚
；及如附表一所示之偽造印文共捌佰壹拾枚，均沒收。
甲○○主辦會計人員，共同連續意圖不法之利益而偽造會計憑證
，處有期徒刑陸月，如易科罰金以銀元參百元即新臺幣玖佰元折
算壹日，減為有期徒刑參月，如易科罰金以銀元參百元即新臺幣
玖佰元折算壹日。偽造之「建發工具部」免用統一發票收據專用
章及負責人「黃建上」印章各壹枚、偽造之「安昌行」免用統一
發票收據專用章及負責人「林俊權」印章各壹枚、偽造之「金福
五金行」免用統一發票收據專用章及負責人「洪松根」印章各壹
枚、偽造之「金益電料行」免用統一發票收據專用章及負責人「
林陳錦美」印章各壹枚、偽造之「金城建材五金行」免用統一發
票收據專用章及負責人「鄭周桃」印章各壹枚；及如附表一所示
之偽造印文共捌佰壹拾枚，均沒收。
丁○○依法受託代他人處理會計事務之人員，共同連續意圖不法
之利益而偽造會計憑證，處有期徒刑柒月，減為有期徒刑參月拾
伍日，如易科罰金以銀元參百元即新臺幣玖佰元折算壹日。偽造
之「建發工具部」免用統一發票收據專用章及負責人「黃建上」
印章各壹枚、偽造之「安昌行」免用統一發票收據專用章及負責
人「林俊權」印章各壹枚、偽造之「金福五金行」免用統一發票
收據專用章及負責人「洪松根」印章各壹枚、偽造之「金益電料
行」免用統一發票收據專用章及負責人「林陳錦美」印章各壹枚
、偽造之「金城建材五金行」免用統一發票收據專用章及負責人
「鄭周桃」印章各壹枚；及如附表一所示之偽造印文共捌佰壹拾
枚，均沒收。
    事  實
一、緣丙○○為設於彰化縣員林鎮○○里○○街一五六號一樓台
    證企業有限公司（下稱台證公司）之實際負責人（名義上負
    責人為丙○○之母親林秀英），係主辦會計之人員；甲○○
    為丙○○之妻，負責協助丙○○與記帳業者聯繫及寄交相關
    收據等事宜；而丁○○則係自民國（下同）八十八年起受台
    證公司委託，代為處理台證公司記帳及年度營利事業所得稅
    結算申報事宜，為依法受託代他人處理會計事務之人員。渠
    三人因意圖幫助營利事業所得稅納稅義務人台證公司逃漏九
    十年度營利事業所得稅之不法利益，竟基於共同偽造會計憑
    證之概括犯意聯絡，明知台證公司於九十年間並無向「金益
    電料行」、「金福五金行」、「安昌行」、「金城建材五金
    行」、「榮昌工業社」及「建發工具部」等商號為交易進貨
    之事實，仍自九十年十月間某日起至九十一年五月間某日止
    ，先由丙○○、甲○○委由具有專門刻印技術之不詳人士，
    偽刻「金益電料行」、「金福五金行」、「安昌行」、「金
    城建材五金行」及「建發工具部」之收據專用章及負責人之
    印章，復在不詳處所，蓋用於空白之免用統一發票收據上，
    並由丙○○、甲○○自行或由他人於不詳處所，或委由丁○
    ○在其設於彰化縣員林鎮○○路○段二四四巷六十弄九十八
    號之事務所內，於該等空白統一發票收據內填寫品名、總價
    及日期（偽造商號之名稱、購買物品之品名、總價、日期及
    偽造之印文均詳如附表一所示）；或由丁○○代為挪用已蓋
    妥「榮昌工業社」免用統一發票收據章及負責人印章之空白
    免用統一發票收據，復由丁○○在其上開事務所內，於該等
    空白統一發票收據內填寫品名、總價及日期（購買物品之品
    名、總價、日期及盜用之印文均詳如附表二所示），再由丁
    ○○負責於上開免用統一發票收據之買受人欄內蓋用台證公
    司長條章，連續以此方式共同偽造證明會計事項經過之免用
    統一發票收據之原始憑證共四百七十一張，而虛偽捏造台證
    公司與如附表一、二所示之商號間之不實交易，以充台證公
    司之進項憑證；丁○○並將此不實之事項記入帳冊內，據以
    制作內容不實之台證公司九十年度營利事業所得稅結算申報
    書（含損益及稅額計算表、資產負債表、營業成本明細表、
    其他費用及製造費用明細表、總分支機構銷售額明細表、各
    類給付扣繳稅款、可扣抵稅額與申報金額調節表等），虛列
    台證公司進項成本新台幣（下同）三百七十八萬九千一百零
    六元，並於九十一年五月三十一日提出交付財政部臺灣省中
    區國稅局而辦理台證公司九十年度營利事業所得稅結算申報
    ，丙○○、甲○○及丁○○即共同以上開不正之方法，幫助
    台證公司逃漏九十年度營利事業所得稅九十四萬七千二百七
    十六元（計算方式為三百七十八萬九千一百零六元乘以百分
    之二十五之稅率）。嗣於九十二年八月間，經財政部臺灣省
    中區國稅局查核人員查核發現台證公司應取具之進項憑證顯
    有不足之情事，而依所得稅法第八十三條規定要求提示相關
    帳簿、文據，丙○○、甲○○竟復委由丁○○將如附表所示
    偽造之免用統一發票收據提出行使，交付財政部臺灣省中區
    國稅局之承辦人員，足以生損害於如附表所示被冒用名義者
    及財政部臺灣省中區國稅局對於營利事業所得稅核課之正確
    性。
二、案經法務部調查局彰化縣調查站移送臺灣彰化地方法院檢察
    署檢察官偵查起訴。
    理  由
一、訊據上訴人即被告（下稱被告）丙○○、甲○○固坦承其二
    人係夫妻關係，被告丙○○係台證公司之實際負責人，且為
    主辦公司會計事項之人員，被告甲○○則負責協助被告丙○
    ○與記帳業者聯繫及寄交相關收據等事，而台證公司自八十
    八年間起即委託被告丁○○代為處理記帳及年度營利事業所
    得稅結算申報之事宜，台證公司九十年度之營利事業所得稅
    亦係委由被告丁○○代為結算申報；及台證公司於九十年一
    月至五月間並未向「金益電料行」、「金福五金行」、「安
    昌行」、「金城建材五金行」、「榮昌工業社」及「建發工
    具部」等商號進貨交易，如附表所示之免用統一發票收據確
    非上開商號開立予台證公司等情不諱，惟均矢口否認有何違
    反商業會計法及稅捐稽徵法之犯行，辯稱：伊等並未偽造如
    附表所示之收據，該等收據並非伊等交予被告丁○○供報稅
    所用，亦不知丁○○如何取得該等收據，更不知丁○○有以
    該等收據充當為台證公司之進項憑證，並據以逃漏台證公司
    之營利事業所得稅達九十四萬七千二百七十六元云云。被告
    丙○○之辯護人則為被告丙○○辯稱略以：本件被告丙○○
    已於九十年七月三十一日依被告丁○○之指示，簽發被告甲
    ○○所有萬泰商銀員林分行帳號0000000號，票號Ａ
    00000000號、票面金額一七九二九二元之支票予被
    告丁○○，由其代繳營利事業所得稅暫繳（或預繳）稅款（
    其中包括記帳費三千元）；再於九十一年三月三十一日依被
    告丁○○之指示，簽發被告甲○○所有之郵局帳號0000
    0000號，票號Ｐ0000000號，面額一五一七五八
    元予被告丁○○，由其代台證公司繳納九十年度之營利事業
    所得稅，是被告丙○○依被告丁○○之通知，共計已交付三
    十三萬一千零五十元之款項與被告丁○○供其繳納台證公司
    九十年度之營利事業所得稅，遠已超過擴大書審案件按純益
    率百分之七計算之稅款二十萬二千三百四十四元或按同業利
    潤百分之九計算之稅款二十六萬三千零十四元，且台證公司
    自八十三年至八十七年均以所經營工程業淨利率百分之七報
    稅，實無須再偽造收據或憑證之必要，被告丙○○應無偽造
    公訴人所指之憑證之動機。而反觀被告丁○○，雖其僅係被
    告丙○○所委託之記帳業者，每月僅收取記帳費一千五百元
    ，惟因被告丁○○尚替被告代收代繳稅款，為掩飾其侵占稅
    款之事實，其方偽造公訴人所指之上開憑證，其侵占台證公
    司款項之情形如下：(1)被告丙○○於九十年七月三十一日，
    開立面額為十七萬九千二百九十二元之上開支票予被告丁○
    ○以支付台證公司九十年度營利事業所得稅暫繳稅款，惟其
    僅於同日代為繳納十六萬四千二百零六元，扣除其應得之記
    帳費用三千元，其從中侵占差額一萬二千零八十六元；(2)又
    被告丙○○嗣於九十一年三月三十一日，依被告丁○○之指
    示所簽發面額為十五萬一千七百五十八元之支票，以讓其代
    繳九十年度之營利事業所得稅，惟被告丁○○並未向稅捐處
    繳納，此部分金額權由被告丁○○侵占，共計被告丁○○假
    借代為繳納九十年度營利事業所得稅之名，共計侵占台證公
    司款項十六萬三千八百四十四元。再被告丁○○不僅侵占台
    證公司九十年度營利事業所得稅之款項，其先前即有侵占台
    證公司其他款項之情事，亦分述如下：(1)九十年三月三十一
    日，收取丙○○所簽發，甲○○所有前揭萬泰商銀員林分行
    ，票號Ａ00000000號，面額三十五萬二千五百八十
    三元之支票，用以代繳台證公司之八十九年度營所稅，但其
    實際上於九十年四月十一日僅向稅捐處繳付三十二萬八千四
    百十一元，差額二萬四千一百七十二元為被告丁○○所侵佔
    ，並未返還予被告丙○○或台證公司；(2)九十年五月十五日
    ，收取被告丙○○所交付，甲○○前揭萬泰商銀員林分行，
    帳號000－00－00000－000號乙存帳戶內，所
    提領之現金二十六萬一千五百五十七元，用以代繳納九十年
    三、四月之台證公司營業稅，惟被告丁○○僅於同日向稅捐
    處實際繳交十九萬五千五百六十七元，差額六萬五千九百九
    十元，扣除記帳費三千元後，差額為六萬二千九百九十元，
    均為被告丁○○所侵占，益徵被告丁○○確係為侵占台證公
    司款項，而自行偽造本件免用統一發票收據持以報稅，被告
    丙○○對此全然不知情，是堪認被告丙○○並無公訴人所指
    之偽造文書及逃漏稅捐之犯行等語。上訴人即被告（下稱被
    告）丁○○固坦承自八十八年間起即受被告丙○○之委託代
    為處理台證公司記帳及年度營利事業所得稅結算申報事宜，
    台證公司九十年度之營利事業所得稅亦係由其代為結算申報
    ，其並有將如附表所示之免用統一發票收據四百七十一張均
    列為台證公司九十年度營利事業所得稅之進項憑證，將之記
    入帳冊內，據以制作結算申報書，復於九十一年五月三十一
    日提出交付財政部臺灣省中區國稅局，辦理台證公司九十年
    度營利事業所得稅結算申報；而附表二所示之「榮昌工業社
    」免用統一發票收據確係其所挪用以供台證公司虛列進項憑
    證所用；其餘之免用統一發票收據則係均由被告丙○○及甲
    ○○所提出，其亦有受其等之委託，代為填寫部分空白收據
    之品名、總價、日期之事項等情不諱，惟亦矢口否認有何違
    反商業會計法及稅捐稽徵法之犯行，辯稱：除了伊所擅自挪
    用如附表二所示之「榮昌工業社」免用統一發票收據外，伊
    並不知如附表一所示之免用統一發票收據亦係偽造；另伊挪
    用「榮昌工業社」之空白免用統一發票收據係為侵占被告丙
    ○○交付予伊供繳納九十年度營利事業所得稅稅款之十五萬
    一千七百五十八元票款，此與伊先前因侵占可提雅實業有限
    公司稅款，而偽造折讓證明單之案件，係於同一時期為之，
    且係基於同一概括犯意為之，該案既業經判決確定，本案即
    不應再另為判刑等語；被告丁○○之辯護人則為被告丁○○
    辯護略以：本件被告丁○○前已因偽造文書案件，經原審法
    院以九十二年度訴字第八八三號刑事判決判刑確定，該確定
    判決所認事實為：「被告丁○○於九十年間承上概括犯意，
    陸續利用代可提雅實業有限公司（下稱可提雅公司）申報營
    業稅之機會，先計算出應納稅額後告知可提雅公司經理陳美
    圓，再盜用可提雅公司所交付留存於許明哲會計師事務所之
    統一發票章，及該公司之關係企業泰勝企業有限公司（下稱
    泰勝公司）之統一發票章，偽造泰勝公司開立予可提雅公司
    之折讓證明單，並持該等偽造之折讓證明單向彰化縣稅捐稽
    徵處申報可提雅公司之營業稅，以此方式減少可提雅公司之
    銷售總額，進而減少應納稅額，足生損害於泰勝公司、可提
    雅公司及稅捐稽徵機關對於稅務管理之正確性；後丁○○即
    藉此方式而將可提雅公司所交付如附表所示應納稅額，與實
    際繳納稅額間之差額予以侵占入己，合計共侵占可提雅公司
    九十七萬九千六百一十五元。」等語，揆諸本件之犯罪時間
    係於九十一年一月某日至五月某日，與上開案件之犯罪時間
    相接近，而二案之犯罪方法又均係偽造私文書憑證，並持以
    向稅捐機關申報行使，以達減少應納稅額，藉此方式而將客
    戶所交付之應納稅額與實際繳納稅額間之差額予以侵占入己
    ，上開兩案應有（修正前）連續犯之裁判上一罪關係，且丁
    ○○於自白狀提及其告知甲○○銷進項發票不足後，甲○○
    託朋友幫忙搜集資料收據，要丁○○在收據上幫忙填寫金額
    ，是犯意聯絡與行為分擔，不是受林淑櫻要求始另行起意。
    又按案件曾經判決確定者，應為免訴之判決，此項原則關於
    實質上一罪或裁判上一罪，亦均有其適用，是本件即應依刑
    事訴訟法第三百零二條第一款之規定，諭知免訴之判決等語
    。經查：
（一）程序部分；
      按修正前連續犯之所謂出於概括犯意，必須其多次犯罪行
      為自始均在一個預定犯罪計劃以內，出於主觀上始終同一
      犯意之進行，若中途另有新犯意發生，縱所犯為同一罪名
      ，究非連續其初發的意思，即不能成立連續犯，此有最高
      法院七十年台上字第六二九六號判例可資參照。查本件被
      告丁○○前因偽造文書案件，經原審法院以九十二年度訴
      字第八八三號判決確定在案，認「丁○○基於意圖為自己
      不法所有之概括犯意，連續於八十九年八月間及九十年四
      月間，將東豐化工股份有限公司（下稱東豐公司）業務經
      理黃麗音分別於八十九年七月三十一日及九十年三月三十
      一日所交付，委託其代繳八十九年度營利事業所得稅之款
      項新台幣（下同）十一萬八千五百五十四元及十六萬九千
      六百四十三元，其中之一萬一千八百六十元及四萬零四十
      八元，予以侵占入己，且未免事跡敗露，竟偽刻載有「員
      林鎮農會東和分部游淑雅收稅之章」、「游淑雅」等內容
      之印章各一枚，蓋於財政部台灣省中區國稅局印製、供營
      利事業廠商取用填載申報營業所得稅之營利事業所得稅結
      算稅額繳款書中第一聯收據上之收款公庫欄及經收人員蓋
      章欄內，而偽造收款公庫製作用以證明已將稅款繳與代收
      公庫，性質為公文書之收據，並交付予黃麗音謊稱已代繳
      稅款，足生損害於員林鎮農會、東豐公司及稅務機關對於
      稅捐管理之正確性。又其承上概括犯意，於九十年一至十
      二月間，陸續利用代可提雅實業有限公司（下稱可提雅公
      司）申報營業稅之機會，先計算出應納稅額後告知可提雅
      公司經理陳美圓，再盜用可提雅公司所交付留存於許明哲
      會計師事務所之統一發票章，及該公司之關係企業泰勝企
      業有限公司（下稱泰勝公司）之統一發票章，偽造泰勝公
      司開立予可提雅公司之折讓證明單，並持該等偽造之折讓
      證明單向彰化縣稅捐稽徵處申報可提雅公司之營業稅，以
      此方式減少可提雅公司之銷售總額，進而減少應納稅額，
      足生損害於泰勝公司、可提雅公司及稅捐稽徵機關對於稅
      務管理之正確性；後丁○○即藉此方式而將可提雅公司所
      交付如附表所示應納稅額，與實際繳納稅額間之差額予以
      侵占入己，合計共侵占可提雅公司九十七萬九千六百一十
      五元。」，因而判處有期徒刑一年六月確定，此有該案刑
      事判決書及被告丁○○臺灣高等法院被告前案紀錄表各一
      份可按。雖被告丁○○及其選任辯護人均以該案與本案有
      修正前連續犯之裁判上一罪關係，本案應諭知免訴之判決
      等語置辯，然被告丁○○已於偵查中自白稱：本案起因於
      九十年間，丙○○之妻甲○○向伊供述台證公司因得標之
      工程進行不順利，虧損連連，其等又被朋友倒帳數百萬元
      ，經濟情況陷入窘境，是否有方法幫台證公司節稅，伊因
      而於九十年十月間告知甲○○公司進項發票不足之狀況，
      請甲○○將該年度之進項發票或收據資料蒐集齊全以抵扣
      營業淨利，降低應納稅額，甲○○因而委託其朋友幫忙蒐
      集，並陸續將相關資料交予伊，其中一部份係已開立完成
      之收據，一部份係已蓋妥收據專用章及負責人印章之空白
      收據，要伊幫忙填寫金額，所以伊依甲○○所提之進出帳
      明細擬每月開銷，據以填寫空白收據之金額，伊確實未偽
      刻任何印章。本件實係甲○○天天來電詢問節稅之管道，
      應備哪些資料？並計算所缺費用之數據，以便其蒐集資料
      ，至於榮昌工業社之收據則係因甲○○委請伊幫忙蒐集，
      伊看其等真有困難之情形下，而挪用應屬於信鎂公司之收
      據予台證公司，使其得減少納稅額，伊確實未獲得任何利
      益等語（見九十三年度偵字第五三八三號偵查卷第九十三
      頁至第九十五頁），足見本案係因被告甲○○委請被告丁
      ○○協助台證公司逃漏應納之營利事業所得稅，被告丁○
      ○始與被告丙○○、甲○○共同偽造如附表所示之免用統
      一發票收據，此與其前為侵占可提雅公司之營業稅，而偽
      造泰勝公司開立予可提雅公司之折讓證明單據以申報營業
      稅之犯行，顯非自始出於同一預定之犯罪計劃內，且被告
      丁○○係自八十九年間即有侵占客戶款項之情事，而其於
      偵查中明白供稱：被告甲○○係於九十年十月間始委託伊
      協助減少台證公司應納稅額等語，益徵被告丁○○確係基
      於另一新之犯意而為本件犯行無訛。至被告丁○○於原審
      審理時翻異其詞，辯稱：伊係為侵占台證公司之稅款，而
      挪用榮昌工業社之免用統一發票收據云云，然此不惟與其
      於偵查中及原審準備程序中所述大異其趣，且本院經查亦
      認被告丁○○並無侵占台證公司九十年度營利事業所得稅
      稅款之情事（詳如理由（二）３所述），堪認其此部分所
      辯僅係企圖獲免訴判決而為之飾卸之詞，不足採信。從而
      ，縱被告丁○○二案所犯均為相同之罪名，然依前揭判例
      意旨，因其究非基於連續其初發之意思而為之，亦難遽論
      有連續犯之裁判上一罪關係，是本案並非前案確定判決效
      力所及，本院自得加以審判，被告丁○○及其辯護人以此
      置辯，洵屬無據，先此敘明。
（二）實體部分；
  １、查台證公司於九十年一月至五月間並未向「金益電料行」
      、「金福五金行」、「安昌行」、「金城建材五金行」、
      「榮昌工業社」及「建發工具部」等商號交易進貨，如附
      表所示之免用統一發票收據亦非上開商號開立予台證公司
      ，然台證公司仍將如附表一、二所示之免用統一發票收據
      列為台證公司之進項憑證，虛列台證公司進項成本三百七
      十八萬九千一百零六元，並將此不實事項記入帳冊內，據
      以制作內容不實之台證公司九十年度營利事業所得稅結算
      申報書，且於九十一年五月三十一日提出交付財政部臺灣
      省中區國稅局而辦理台證公司九十年度營利事業所得稅結
      算申報，嗣因財政部臺灣省中區國稅局查核人員查核發現
      台證公司應取具之進項憑證顯有不足之情事，要求台證公
      司提示相關帳簿、文據，台證公司因而將如附表所示之免
      用統一發票收據提交財政部臺灣省中區國稅局之承辦人員
      查核，方查悉台證公司據以逃漏九十年度營利事業所得稅
      達九十四萬七千二百七十六元等情，業據被告三人於警、
      偵訊中及原審、本院行準備程序與審理時均供承明確，核
      與證人即如附表一、二所示之各該商號之負責人林陳美錦
      、鄭周桃、黃政榮、蔡榮昌、洪松根、林俊權分別於法務
      部調查局彰化縣調查站詢問時及檢察官偵訊中之證述情節
      相符（按上開證人於調查站之證詞，於本院審理時予以提
      示並告以要旨，各經檢察官及被告、辯護人表示意見，當
      事人已知上述筆錄乃傳聞證據，均未於言詞辯論終結前對
      該等筆錄內容異議，本院審酌上開筆錄作成時，並無人情
      施壓或干擾，亦無不當取供之情形，認為以之作為本案之
      證據亦屬適當，是其等於警詢之證言依刑事訴訟法第一百
      五十九條之五規定，均具有證據能力。另上開證人於檢察
      官偵查中所為之證述，並無證據顯示有不法取供之情形，
      被告或辯護人亦未合理釋明上開供述有顯不可信之情況，
      依刑事訴訟法第一百五十九條之一第二項規定，其等於上
      揭偵查中之證言亦均具有證據能力，附此敘明）；及證人
      即財政部臺灣省中區國稅局承辦人員林淑文於原審審理時
      之證述（見原審卷卷（一）第八十九頁至九十三頁審理筆
      錄），並有財政部臺灣省中區國稅局九十四年八月十七日
      中區國稅法一字第０九四００四六０三九號函所檢附之台
      證公司九十年度營利事業所得稅結算申報書（含損益及稅
      額計算表、資產負債表、營業成本明細表、其他費用及製
      造費用明細表、總分支機構銷售額明細表、各類給付扣繳
      稅款、可扣抵稅額與申報金額調節表等）暨審查報告書等
      件附卷可稽（置於卷外）及財政部臺灣省中區國稅局員林
      稽徵所九十三年十二月十七日中區國稅員林一字第０九三
      ００三五九五五號函在卷可按（附於九十三年度偵字第五
      三八三號偵查卷第五十九頁）。而如附表一所示之免用統
      一發票收據，確均係偽造者，此除據證人林陳美錦、鄭周
      桃、黃政榮、洪松根、林俊權分別於法務部調查局彰化縣
      調查站詢問時及偵查中證述明確外，且經核諸上開證人於
      法務部調查局彰化縣調查站詢問時所檢附之免用統一發票
      收據專用章印文及負責人印文，均與卷附之台證公司提出
      據以申報營利事業所得稅之各該商號免用統一發票收據上
      收據專用章及負責人章之印文，以肉眼辨識即可得知並不
      相同等情即明；另卷附如附表二所示之榮昌工業社免用統
      一發票收據，其上之免用統一發票收據專用章及負責人章
      之印文，與證人蔡榮昌於原審審理時所提出之同時期之免
      用統一發票收據上收據專用章及負責人章之印文（附於原
      審卷卷（二）第二十五頁），經肉眼判斷雖係出於相同印
      章所蓋用而得之印文，此業據原審當庭勘驗屬實，然被告
      丁○○於偵、審中均已坦承：如附表二所示之收據係伊自
      信鎂板金機械股份有限公司處所挪用，並於買受人欄內蓋
      用台證公司之長條戳章，以充當台證公司之進項憑證等語
      ，證人蔡榮昌於偵訊中亦結證稱：並未曾交付榮昌工業社
      之免用統一發票收據章予丁○○，但曾交付榮昌工業社欲
      開立予信鎂板金機械股份有限公司之免用統一發票收據予
      丁○○等語，堪認如附表二所示之免用統一發票收據確係
      由被告丁○○挪用已蓋妥「榮昌工業社」免用統一發票收
      據章及負責人印章之空白免用統一發票收據，復於該等空
      白收據內填寫品名、總價、日期及買受人欄內蓋用台證公
      司長條章，是如附表二所示之免用統一發票收據亦確係經
      偽造而成無訛。從而，台證公司確有以偽造之免用統一發
      票收據虛列進項成本之不正方法，逃漏九十年度營利事業
      所得稅之事實，洵堪認定。
  ２、又被告丙○○固坦承其為台證公司之實際負責人，為主辦
      公司會計事項之人員；被告甲○○則亦坦承其係負責協助
      其夫丙○○與記帳業者聯繫及寄交相關收據等事宜，然均
      矢口否認上開犯行，並以前詞置辯，惟證人即其等委託為
      台證公司代為處理記帳及九十年度營利事業所得稅結算申
      報事宜之人員丁○○於偵訊中及原審審理時均已明白結證
      略以：如附表所示之四百多張免用統一發票收據，除其中
      榮昌工業社之收據係伊自伊其他客戶中自行挪用外，其他
      五家商號之收據均係由台證公司負責人丙○○及其妻甲○
      ○於九十年十月間起至九十一年五月底止，陸續寄交予伊
      ，供伊列為九十年度台證公司營利事業所得稅之進項憑證
      之用，此些收據均已蓋妥免用統一發票收據章及公司負責
      人之印鑑章，且有一半收據之品名、金額等細項亦均已填
      妥，另一半收據細項空白部分，則由丙○○授權伊代為填
      寫，伊係參考營業額及支出金額等數據，再平均分攤填寫
      ，伊等係欲藉此增加成本，降低需繳納之稅款；除榮昌工
      業社以外之五家商號，伊均不認識，不可能自己偽造該等
      免用統一發票收據，且國稅局亦會寄發稅款核定通知書予
      台證公司，丙○○不可能不知道有如附表所示之免用統一
      發票收據，況本件為國稅局人員發現後，丙○○亦有找伊
      妹妹陳美君一同去找廠商私下和解等語；證人陳美君亦於
      偵查中及原審審理時結證稱：案發後，伊曾與丙○○一同
      至榮昌工業社等三家商號，丙○○稱要去問這些證人於調
      查局中所證述之內容，並要請證人幫其說話，當時丙○○
      表示除榮昌工業社外，其餘商號其均認識，均曾向其等購
      買過商品；另案發後，伊曾至監所接見丁○○，丁○○向
      伊稱該等收據確係台證公司人員交予其，故伊有詢問甲○
      ○是否有向人購買發票？甲○○向伊稱係其向他人拿空白
      發票予丁○○等語；且被告丙○○亦自承：除榮昌工業社
      外，其餘如附表所示之之五家商號伊均曾向其等購買過商
      品等語，被告丙○○既曾向該五家商號購買商品，其即有
      管道知悉該五家商號之統一編號、住址、電話及負責人姓
      名等資料，其確有能力自行委由專門刻印人員偽造該等商
      號之免用統一發票收據章及負責人印章，顯見證人丁○○
      之上開證述應較被告甲○○於本院審理時以證人身分證稱
      ：伊不知道附表所示之四百多張發票如何來的，可能是丁
      ○○為了侵占稅款才偽造發票云云為可採信。再參諸以虛
      偽憑證填製不實資料申報營利事業稅，一經查獲則製作者
      應負刑責，公司並須依稅務法規處以罰鍰，為一般經營商
      業及會計業務者之普遍常識，證人丁○○僅係受被告丙○
      ○、甲○○之委託代為製作帳務，並代理申報台證公司營
      利事業所得稅，其所得並非甚多，衡情如非被告丙○○、
      甲○○之要求或授意，並誘之以利，依一般社會生活經驗
      法則，其焉有可能僅為賺取代為申報稅款之小利而自行越
      殂代庖偽造不實憑證，自甘冒觸犯刑責之理？且一旦被查
      獲，更使台證公司須繳交更多罰鍰，並遭稅捐機關長期查
      稅盯梢之危險，增加台證公司經營上之困擾，證人丁○○
      焉敢冒然為之？再者，證人丁○○據以報稅之憑證及資料
      ，事關台證公司納稅之多寡甚鉅，並影響各股東間損益之
      分配，及員工之分紅等，當然為該公司之重大事項，此關
      係公司各股東、員工之權益事項，豈是非該公司負責人及
      執行會計業務之證人丁○○個人所能獨斷獨行？客觀上必
      先與被告丙○○，或其妻甲○○磋商台證公司該年度要報
      多少稅，需要多少金額之進貨憑證，及如何取得該虛偽憑
      證等，且於證人丁○○向稅捐機關申報前，依一般常情，
      必先請被告丙○○或甲○○閱覽同意後，始向稅捐機關申
      報，否則，其如何取信於被告丙○○及甲○○？況公司負
      責人對於公司營運成本及利潤結構當知之甚明，且為一般
      公司經營者致力於降低營運成本，追求利潤極大化，所朝
      夕思考注重之項目，而證人丁○○代理台證公司辦理九十
      年度營利事業所得稅結算申報，依如附表所示之偽造免用
      統一發票收據所虛列之進項憑證（成本支出）多達三百七
      十八萬九千一百零六元，亦即台證公司營運成本憑空冒出
      三百七十八萬九千一百零六元，而台證公司該年度之營業
      收入總額僅約一千二百一十餘萬元，此有九十年度營利事
      業所得稅結算申報書在卷可按，對於突然暴增之營運成本
      ，若謂實際經營公司之負責人丙○○全然不知情，顯有悖
      於常情。又附表一所示之免用統一發票收據其中一百六十
      份（被告丁○○坦承該部分為其所書寫）與另外二百十八
      份字跡之筆劃特徵不同乙節，有法務部調查局鑑定通知書
      一份在卷可稽（見本院卷第一一０頁），益認被告丁○○
      供稱附表一所示之免用統一發票收據其中一部分係被告丙
      ○○、甲○○填好資料陸續交付等情，尚堪採信。是堪認
      被告丙○○、甲○○與丁○○三人，對於上開偽造免用統
      一發票收據，並據以填載不實會計憑證及申報營利事業所
      得稅等情，均應知之甚明。
  ３、雖被告丙○○之辯護人以本件係因同案被告丁○○欲侵占
      台證公司九十年度營利事業所得稅之稅款，因而自行偽造
      如附表所示之免用統一發票收據，被告丙○○與其妻甲○
      ○確不知情等語為被告丙○○置辯，然依辯護人所辯同案
      被告丁○○侵占台證公司稅款之情係自九十年三月三十一
      日即有侵占台證公司八十九年度營利事業所得稅稅款二萬
      四千一百七十二元之事，期間又有侵占台證公司九十年度
      三、四月之營業稅達六萬二千九百九十元之事；另於九十
      年七月三十一日又侵占台證公司九十年度營利事業所得稅
      之暫繳稅款一萬二千零八十六元，再於九十一年三月向被
      告丙○○訛稱：九十年度營利事業所得稅需再繳納十五萬
      一千七百五十八元等語，因而再侵占此部分之稅款，總計
      辯護人所辯被告丁○○侵占台證公司稅款之情，期間長達
      一年、次數多達四次，金額更高達近二十五萬元，詎被告
      丙○○及其所委任之辯護人於本件案發後，自法務部調查
      局詢問時、檢察官偵訊時，迄原審行準備程序時均未曾辯
      稱有上開侵占之事，於九十四年八月三日原審審理時始如
      此辯稱，實有悖於常情。復參諸證人丁○○於偵查中明白
      證述：國稅局會寄發稅款核定通知書予台證公司，丙○○
      不可能不知道所繳納之稅款為何等語；證人即財政部臺灣
      省中區國稅局員林稽徵所稅務員林淑文亦於原審審理時結
      證稱：本件台證公司九十年度營利事業所得稅確有以雙掛
      號寄交核定通知書予台證公司，寄交地址係彰化縣埤頭鄉
      公司負責人之住址，且本件有二次核定通知書，第一次核
      定係於九十二年底，伊等先依台證公司所申報之稅額核定
      ，但依據作業規定，伊等仍發函予台證公司請其提出帳冊
      憑證供查核，復通報外轄稽徵所調查後，始知台證公司所
      附之免用統一發票收據有偽造之情事，伊等再請調查站確
      認後，方於九十三年間為第二次核定等語（見原審卷第九
      十頁至第九十三頁筆錄），並稽之財政部臺灣省中區國稅
      局台證公司九十年度營利事業所得稅結算申報核定通知書
      係於九十二年十一月三日核定，九十二年十二月一日製表
      ，其上確載明台證公司九十年度營利事業所得稅之暫繳稅
      額係十六萬四千二百零六元；所申報之應納稅額係十三萬
      三千六百二十一元，此有上開核定通知書可按（見財政部
      臺灣省中區國稅局九十四年八月十七日中區國稅法一字第
      ０九四００四六０三九號函所檢附之資料（置於卷外））
      ，是被告丙○○至遲應於其收受第一次核定通知書時，即
      已知悉被告丁○○為台證公司所暫繳及申報之九十年度營
      利事業所得稅額為何？苟被告丁○○確有上開侵占稅款之
      事實，被告丙○○豈會全未向調查人員或稅務稽徵人員有
      所抗辯，且於九十三年九月三十日尚簽具承諾書予國稅局
      ，承諾台證公司有虛增進項憑證，核計短漏課稅所得額三
      百七十八萬九千一百零六元之違章事實，願依法接受處罰
      並繳清稅款及罰鍰等情，有該承諾書一紙在卷可按（見原
      審卷卷（一）第一百七十八頁），甚迄今均未向被告丁○
      ○追討任何侵占之款項，抑或對之提起侵占告訴等情，此
      亦據被告丁○○於原審審理時結證明確，堪認辯護人此部
      分所辯應非屬實。況被告丙○○於偵查中復已自承：台證
      公司九十年度之營利事業所得稅係繳納十三萬三千多元，
      此係丁○○打電話告知伊的等語（見偵卷第八十頁筆錄）
      ，足見被告丙○○確明知其公司所繳納之九十年度營利事
      業所得稅係十三萬三千多元，而非其嗣所辯稱之三十一萬
      餘元；且被告丁○○亦應無侵占台證公司九十年度營利事
      業所得稅稅款之事實，否則其豈會據實告知被告丙○○其
      所申報之稅額為何？益徵辯護人所辯上開侵占之事確非屬
      實，其據此辯稱被告丙○○確不知情云云，自屬無據。被
      告丙○○、甲○○之辯護人另為被告辯護稱：台證公司自
      八十三年至八十七年均以所經營工程業淨利率百分之七報
      稅，實無須再偽造收據或憑證之必要云云，惟證人林淑文
      於原審審理時到庭證稱：依照規定擴大書審案件，以台證
      公司所經營的行業，是要純益率是要達到百分之七以上才
      適用擴大書審案件，可是台證公司所申報的當年度（九十
      年度）純益率是四點七三，根本就不屬於適用擴大書審案
      件，而是屬於查帳案件等語（見原審卷卷（一）第九十一
      頁），又台證公司每一年度之盈收狀況並不相同，自不能
      以先前之情形來論斷本案，是上開辯解，亦不足採。至被
      告丙○○、甲○○之辯護人請求本院將被告三人施以測謊
      鑑定，本院認核無必要，併此敘明。
  ４、再被告丁○○雖於見被告丙○○之辯護人以其有侵占台證
      公司之稅款等情置辯後，亦附和辯稱其確有侵占台證公司
      九十年度營利事業所得稅稅款之情事，然此係其為圖獲判
      免訴判決而為之飾卸之詞，已如前述，況被告丁○○除承
      認有侵占台證公司九十年度營利事業所得稅稅款一節外，
      就被告丙○○之辯護人所指其餘侵占台證公司款項等情，
      則均以不知情或不實在等語置辯（見原審卷卷（一）第二
      百零四頁審理筆錄），其所辯亦有悖於常情，益徵其此部
      分所辯應係事後卸責之詞無訛。另被告丁○○復辯稱：伊
      並不知如附表一所示之免用統一發票收據亦係偽造云云，
      然其於原審審理時已自承其確有為台證公司填寫空白之免
      用統一發票收據之品名、金額等情，參以其亦自承：伊從
      事記帳業務已有七、八年之久，伊知悉正常之收據均會由
      商家填妥一切事項，按照規定，伊等也不能幫客戶代為填
      寫金額與品名等項目等語（見原審卷卷（一）第二百二十
      五頁審理筆錄），其當已知悉被告丙○○及甲○○交予其
      之空白免用統一發票收據並非因正常交易而取得，再稽之
      其於偵查中及原審審理時又已自承：伊係參考台證公司每
      月之營業額及支出金額等數據，再將缺少之進項成本平均
      分攤填寫於各該空白收據等語，顯見係由被告丁○○自行
      決定各該空白收據應填寫之金額為何，此與一般向其他商
      家購買發票用以抵稅之情形顯不同，概一般販賣發票之商
      家需按所開立之金額抽取利潤，端無可能交空白收據予買
      家，而由買家恣意填寫交易金額，被告丁○○從事記帳業
      務多年，對此當知之甚稔，其豈有可能不知如附表一所示
      之收據係偽造之收據等情，是被告丁○○此部分所辯，亦
      屬無據。
  ５、末按刑法第二十八條規定共同正犯，係指共同實施犯罪行
      為之人，在共同意思範圍內，各自分擔犯罪行為之一部，
      相互利用他人之行為，以達其犯罪之目的，其成立不以全
      體均行參與實施構成要件之行為為要件，參與犯罪構成要
      件之行為者，固為共同正犯，以自己共同犯罪之意思，參
      與犯罪構成要件以外之行為，或以自己共同犯罪之意思，
      事前同謀，而由其中一部分人實行犯罪之行為者，亦均認
      為共同正犯，自應使之對於全部行為所發生之結果，負其
      責任。查本件係先由被告丙○○、甲○○自行或由他人偽
      造如附表一所示各該商家之免用統一發票收據專用章及負
      責人章，或由被告丁○○盜用已蓋妥「榮昌工業社」免用
      統一發票收據專用章及負責人章之空白收據後，進而偽造
      而成如附表一、二所示之免用統一發票收據，復由被告丁
      ○○將之記入帳冊，並據以虛列台證公司九十年度進項成
      本，而以此方式幫助逃漏台證公司九十年度營利事業所得
      稅，其後並於財政部臺灣省中區國稅局人員依所得稅法第
      八十三條規定要求提示證明所得額之帳簿、文據時，被告
      等復將如附表所示免用統一發票收據提出行使交付財政部
      臺灣省中區國稅局人員查核等情，業如前述，被告三人共
      同之目的均係為達幫助台證公司逃漏九十年度營利事業所
      得稅之不法犯行，其等又各自負擔偽造印章、盜用印文、
      偽造免用統一發票收據，及據以向稅捐機關申報稅捐等重
      要工作，堪認其等均係以自己共同犯罪之意思而參與之，
      是依上揭說明，被告三人就上開犯行自應均負共同正犯之
      刑責。
  ６、綜上所述，本件事證已臻明確，被告丙○○、甲○○及丁
      ○○上開犯行洵堪認定，均應依法論科。
二、查我國刑法業於九十四年二月二日修正公布，並於九十五年
    七月一日施行。被告行為後，其應適用之相關法律已有變更
    ，茲就與本案適用有關之條文，比較說明如下：
（一）共同正犯部分：
      刑法第二十八條規定業經修正公布，修正前之規定為：「
      二人以上共同實施犯罪之行為者，皆為正犯」，修正後之
      規定為：「二人以上共同實行犯罪之行為者，皆為正犯」
      。被告等人不論依修正前或修正後刑法第二十八條規定，
      均成立共同正犯，故依刑法第二條第一項前段，自應適用
      行為時即修正前之刑法第二十八條規定。
（二）連續犯部分：
      被告等人行為後，刑法第五十六條連續犯之規定，亦修正
      公布刪除，則被告等人之犯行，因行為後新法業已刪除連
      續犯之規定，此刪除雖非犯罪構成要件之變更，但顯已影
      響行為人刑罰之法律效果，自屬法律有變更，依新法第二
      條第一項規定，比較新、舊法結果，仍應適用較有利於被
      告等人之行為時法律即舊法論以連續犯。
（三）牽連犯部分：
      查被告等人行為後，修正後之刑法刪除第五十五條關於牽
      連犯之規定。本件被告等人所犯之罪具有牽連犯之關係，
      依修正前即行為時之規定，應從一重之罪處斷；依修正後
      之刑法既已刪除牽連犯之規定，則所犯上述各罪應依數罪
      併罰之規定分論併罰。比較新舊法之規定，修正後之規定
      並非較有利於被告等人，依刑法第二條第一項之規定，應
      適用行為時之法律，即適用修正前刑法第五十五條牽連犯
      之規定，從一重之罪處斷。
（四）身分犯部分：
      被告甲○○行為後，刑法第三十一條第一項身分犯之規定
      ，修正為得減輕其刑，修正前之法律則無此規定，已影響
      行為人實質刑罰法律效果，自屬法律有變更，依新法第二
      條第一項規定，比較新、舊法結果，應適用較有利於被告
      甲○○之行為後法律即裁判時法規定。
（五）法定刑中罰金刑部分：
      刑法第三十三條第五款業經修正公布，修正後刑法第三十
      三條第五款規定「罰金：新臺幣一千元以上，以百元計算
      之」，與修正前刑法第三十三條第五款規定「罰金：（銀
      元）一元以上」不同。比較新舊法結果，以修正前即行為
      時法較有利於被告等人，故依刑法第二條第一項前段規定
      ，本案法定罰金刑部分，自應適用行為時之法律即修正前
      刑法第三十三條第五款規定決定其罰金部分之法定刑。
（六）易科罰金部分：
      被告等人行為後，罰金罰鍰提高標準條例第二條業已刪除
      ，而刑法第四十一條第一項前段關於易科罰金之折算標準
      業已由舊法之銀元一百元、二百元、三百元修正為新臺幣
      一千元、二千元、三千元折算一日，因屬科刑規範事實之
      變更，自有就新舊法規定比較之必要，經比較新舊法結果
      ，以被告行為時之舊法較有利於被告，是依刑法第二條第
      一項前段之規定，應適用被告行為時之舊法即修正前刑法
      第四十一條第一項前段、修正前罰金罰鍰提高標準條例第
      二條之規定，諭知以銀元三百元即新臺幣九百元折算一日
      為易科罰金之折算標準。
三、論罪科刑部分
（一）按商業會計法所稱之商業會計憑證，分為原始憑證及記帳
      憑證，所謂原始憑證，係指證明事項之經過，而為造具記
      帳憑證所根據之憑證，而記帳憑證則係指證明處理會計事
      項人員之責任，而為記帳所根據之憑證而言，此觀諸商業
      會計法第十五條之規定自明，查免用統一發票收據其上載
      明買賣雙方商號之名稱、交易之金額、事項及日期等能證
      明會計事項經過之事，且為會計記帳所根據之憑證，自屬
      於商業會計法上之原始憑證（最高法院九十二年台上字第
      六七九二號判決意旨參照）。次按商業會計法第七十一條
      第三款之商業負責人、主辦及經辦會計人員或依法受託代
      他人處理會計事務之人員意圖不法之利益而偽造會計憑證
      ，原含有偽造私文書之本質；另同條第一款之明知為不實
      之事項，而記入帳冊者，亦含有業務上登載不實之本質，
      分別與刑法第二百十條之偽造私文書罪及刑法第二百十五
      條之從事業務之人明知為不實之事項而登載於業務上文書
      罪，皆規範處罰同一行為，均屬法規競合，且前者均為後
      者之特別規定，依特別法優於普通法之原則，自應優先適
      用商業會計法第七十一條第一款及第三款論處（最高法院
      八十八年度台上字第五六○二號、九十一年台上字第一一
      二一號、九十二年台上字第六七九二號、第六八０八號、
      九十三年台上字第三０三一號判決要旨參照）。又按稅捐
      稽徵法第四十三條之「幫助犯第四十一條之罪」，為特別
      刑法明定以幫助犯罪為構成要件之犯罪類型，亦為稅捐稽
      徵法之特別規定，屬於一獨立之犯罪型態，性質上仍係實
      施犯罪之正犯，與刑法上幫助犯之具絕對從屬性者不同，
      不必有「正犯」之存在亦能成立犯罪。
（二）查本件被告丙○○係台證公司之實際負責人，為商業會計
      法上所謂之主辦會計人員；另被告丁○○係受台證公司之
      委託代理記帳及申報營利事業所得稅，亦為商業會計法上
      所稱之依法受託代他人處理會計事務之人員，其等竟與被
      告甲○○共同未經如附表所示商號負責人之同意或授權，
      即擅自偽造如附表一所示各該商號之免用統一發票收據專
      用章及負責人印章，並持以蓋用於空白免用統一發票收據
      上而偽造如附表一所示之印文，或擅自盜用如附表二所示
      之印文後，據以虛偽捏造如附表一、二所示之商號與台證
      公司間之不實交易，而於該等空白之免用統一發票收據上
      填載名稱、金額、交易事項及日期等能證明會計事項經過
      之事，以此方式偽造完成如附表一、二所示之免用統一發
      票收據之原始憑證，據以充當台證公司之進項憑證；並明
      知台證公司與如附表一、二所示之商號間並無實際交易，
      而將此不實之事項記入帳冊，且據以制作台證公司九十年
      度營利事業所得稅結算申報書，虛列台證公司進項達三百
      七十八萬九千一百零六元，復提出向財政部臺灣省中區國
      稅局辦理台證公司九十年度營利事業所得稅結算申報，而
      以此不正之方法，幫助台證公司逃漏九十年度營利事業所
      得稅九十四萬七千二百七十六元，嗣經財政部臺灣省中區
      國稅局查核人員依所得稅法第八十三條規定要求被告等提
      示證明所得額之帳簿、文據，其等又將如附表一、二所示
      偽造之免用統一發票收據提出行使，交付財政部臺灣省中
      區國稅局之承辦人員，自足以生損害於財政部臺灣省中區
      國稅局對於營利事業所得稅核課之正確性，且有可能因此
      增加如附表一、二所示被冒用名義人稅捐之負擔，亦足生
      損害於如附表一、二所示各被冒用名義之人。
（三）是核被告丙○○所為，係犯商業會計法第七十一條第三款
      之主辦會計人員，意圖不法之利益而偽造會計憑證罪、同
      條第一款之主辦會計人員明知為不實之事項，而記入帳冊
      罪及稅捐稽徵法第四十三條第一項幫助逃漏稅捐罪；而被
      告甲○○雖不具商業會計法第七十一條所處罰之身分，然
      其與具有商業會計法上主辦會計事項之人員被告丙○○共
      同偽造會計憑證，據以記入帳冊，並以此不正方法幫助台
      證公司逃漏稅捐之事實，已如前述，是依修正後刑法第三
      十一條第一項前段：因身分或其他特定關係成立之罪，其
      共同實行、教唆或幫助者，雖無特定關係，仍以正犯或共
      犯論，是被告甲○○所為，亦係商業會計法第七十一條第
      三款之主辦會計人員，意圖不法之利益而偽造會計憑證罪
      、同條第一款之主辦會計人員明知為不實之事項，而記入
      帳冊罪及稅捐稽徵法第四十三條第一項幫助逃漏稅捐罪；
      另被告丁○○，則係犯商業會計法第七十一條第三款之依
      法受託代他人處理會計事務之人員，意圖不法之利益而偽
      造會計憑證罪、同條第一款之依法受託代他人處理會計事
      務之人員明知為不實之事項，而記入帳冊罪及稅捐稽徵法
      第四十三條第一項幫助逃漏稅捐罪。被告林淑櫻係執行業
      務之合法代理人，其犯稅捐稽徵法第四十三條第一項之罪
      ，應依同條第二項規定加重其刑。公訴人雖認被告丙○○
      、甲○○、丁○○涉犯稅捐稽徵法部分，應依稅捐稽徵法
      第四十一條論處，然按公司為法人，公司負責人為自然人
      ，二者在法律上並非同一人格主體；就營業稅之納稅義務
      人而言，其以營利為目的之事業，固得為營業人，即非有
      此組織形態之個人，亦得為營業人，而均得為課徵營業稅
      主體之納稅義務人，此觀營業稅法第二條、第六條等規定
      ，不難明瞭。因之稅捐稽徵法第四十一條與同法第四十七
      條所規定之犯罪主體並非同一；倘若納稅義務人係公司組
      織，公司負責人為公司之代表，其為公司所為行為，應由
      公司負責。故公司負責人為公司以不正當方法逃漏稅捐，
      因納稅義務人為公司，其所觸犯稅捐稽徵法第四十一條罪
      之犯罪或受罰主體，仍為公司，而非公司負責人，僅因公
      司於事實上無從擔負自由刑之責任，基於刑事政策上考慮
      ，同法第四十七條第一款將納稅義務人之公司之責任，於
      其應處徒刑之範圍，轉嫁於公司法規定之公司負責人。於
      此情形之公司負責人，既屬「代罰」之性質，即非因其本
      身行為具備犯罪構成要件相當性、違法性與有責性，亦即
      非因其本身之犯罪而負責任，自無與他人間有犯意聯絡、
      行為分擔，成立共同正犯之可能。因此如第三人實際負責
      公司業務，倘非公司法上之公司負責人，也非轉嫁之對象
      ，縱其有參與逃漏稅捐之行為，應適用特別規定，成立同
      法第四十三條第一項之幫助逃漏稅捐罪，無從論以同法第
      四十七條之罪或該罪之共同正犯（最高法院九十四年台上
      字第二八三九號判決要旨參照），是本件逃漏稅捐之犯罪
      主體係台證公司，而被告丙○○、甲○○、丁○○均非納
      稅義務人或台證公司於公司法上之負責人，依上開判決意
      旨，皆無從依稅捐稽徵法第四十一條或第四十七條規定論
      處，而應論以同法第四十三條之幫助逃漏稅捐罪，公訴人
      所認容有未恰，惟其基本社會事實同一，對被告三人之防
      禦權亦不生不利影響，本院自應變更起訴法條審理之。
（四）被告三人就上開犯行間，有犯罪之聯絡及行為之分擔，為
      共同正犯。渠等為偽造如附表一所示之免用統一發票收據
      ，而偽刻如附表一所示商號之免用統一發票收據章及負責
      人印章，然查一般人並無刻印之技術與設備，顯係利用不
      知情之不詳姓名、已成年之專門刻印人員所代為刻製者，
      為間接正犯。又被告等偽刻如附表一所示各該商號之免用
      統一發票收據章及負責人印章，據以用印於偽造之如附表
      一所示之免用統一發票收據上，及盜用如附表二所示商號
      之免用統一發票收據章及負責人章之印文，復據以偽造免
      用統一發票收據等行為，均係被告等意圖不法利益為造會
      計憑證之部分行為，均不另論罪；又被告等偽造如附表一
      、二所示之免用統一發票收據等外部憑證，性質上雖與偽
      造該等商號所出具之私文書無異，而所填製不實之帳冊，
      性質上雖亦屬業務上登載不實之文書，被告等均持以向中
      區國稅局行使，亦符合刑法第二百十六條、第二百十條、
      第二百十五條之行使偽造私文書罪及行使業務上登載不實
      文書罪之犯罪構成要件，然依特別法應優先於普通法之原
      則，商業會計法有關主辦會計事項之人員及依法受託代他
      人處理會計事務之人員為商業會計憑證之偽造及帳冊登載
      不實之刑罰規定，較上開刑法優先適用，已如前述，是被
      告上開行為不再另論以上開刑法之相關規定，附此敘明。
      被告等先後多次偽造會計憑證之犯行，時間緊接，所犯係
      構成要件相同之罪，為連續犯，應依修正前刑法第五十六
      條規定，論以一罪，並依法加重其刑。再被告等所犯上開
      各罪間，均有方法結果之牽連關係，應分別依修正前刑法
      第五十五條規定，各從一情節較重之商業會計法第七十一
      條第三款之罪論處。另公訴人於原審論告時，雖僅引用商
      業會計法第七十一條第一款之條文，而未引用商業會計法
      第七十一條第三款之條文，惟於起訴事實中已明確記載此
      部分之事實，而足認此部分業經起訴，本院自應加以裁判
      ，亦併此敘明。
四、原審法院認被告犯罪事證明確，予以論罪科刑，固非無見，
    惟查：（一）本案於事實欄及理由欄認定被告三人連續偽造
    會計憑證，惟原審判決於被告三人主文欄竟未記載連續二字
    ，容有違誤。（二）本案偽造如附表一、二所示之免用統一
    發票收據原始憑證共四百七十一張，但原審判決載為四百六
    十四張，尚有未洽。（三）本件公訴人就被告三人違反稅捐
    稽徵法部分係起訴第四十一條之罪，惟原審判決認公訴人起
    訴被告丙○○、甲○○稅捐稽徵法第四十七條之罪，起訴被
    告林淑櫻稅捐稽徵法第四十三條之罪，亦有未合。（四）本
    案原審判決採用證人林陳美錦、鄭周桃、黃政榮、蔡榮昌、
    洪松根、林俊權等人於法務部調查局彰化縣調查站詢問時及
    檢察官偵訊中之證述，但卻未於判決中具體說明其符合傳聞
    證據例外可信之情況及心證之理由，即有未當。（五）原審
    判決論罪欄引用稅捐稽徵法第四十三條第二項加重其刑規定
    ，惟於理由欄並未說明該加重之要件事實，亦有未洽。（六
    ）原審判決未及審酌九十五年七月一日修正施行之刑法規定
    及九十六年七月十六日施行之中華民國九十六年罪犯減刑條
    例規定，容有可議。被告三人上訴意旨均否認犯行並非可採
    ，已如前述，其等指摘原判決不當，雖均無理由，惟原判決
    既有上述可議之處，即屬無可維持，自應由本院撤銷改判。
    爰審酌被告丙○○身為營利事業所得稅納稅義務人之實際負
    責人，被告甲○○為丙○○之妻，負責協助丙○○與記帳業
    者聯繫及寄交相關收據等事宜，被告丁○○則係代納稅義務
    人處理記帳及年度營利事業所得稅結算申報事宜之記帳業者
    ，均負有據實申報稅捐之義務，詎其等竟偽造大量之其他商
    家免用統一發票收據，據以逃漏之稅捐額度高達九十餘萬元
    ，對政府徵稅之公平性影響甚鉅，致生損害非輕，且其等犯
    後均猶飾詞以辯，互相推諉，迄今亦未補繳逃漏之稅款，犯
    後態度不佳，顯無悔意，暨考量其等分別參與之程度、所得
    之利益、素行、生活狀況、智識程度等一切情狀，分別量處
    如主文所示之刑，並就被告甲○○之部分依修正前刑法第四
    十一條第一項前段規定，諭知易科罰金之折算標準，以示懲
    儆。末查被告三人之犯罪時間均在中華民國九十六年四月二
    十四日以前，所犯之罪，合於中華民國九十六年罪犯減刑條
    例第二條第一項第三款之減刑條件，爰依法予以減刑，並就
    被告三人於減刑後依該條例第九條規定，併諭知易科罰金之
    折算標準。被告等偽造之「金益電料行」、「金福五金行」
    、「安昌行」、「金城建材五金行」及「建發工具部」之免
    用統一發票收據專用章及負責人印章各一枚，雖未扣案，但
    無證據證明業已滅失，及以上開偽造之印章蓋用而成之如附
    表一所示之偽造免用統一發票收據專用章及負責人章之印文
    共八百一十枚，均應依刑法第二百十九條規定宣告沒收。至
    如附表二所示之盜用印文，因刑法第二百十九條所定不問屬
    於犯人與否沒收之者，以偽造之印章、印文或署押為限，盜
    用者不在其列，是自無從依該條併予以宣告沒收之，附此敘
    明（最高法院四十八年台上字第一五三三號判例意旨參照）
    。
據上論結，應依刑事訴訟法第三百六十九條第一項前段、第三百
六十四條、第二百九十九條第一項前段、第三百條，商業會計法
第七十一條第一款、第三款，稅捐稽徵法第四十三條第一項、第
二項，刑法第十一條前段、第二條第一項、修正後第三十一條第
一項、修正前第二十八條、修正前第五十六條、修正前第五十五
條、第二百十九條、修正前第四十一條第一項前段，修正前罰金
罰鍰提高標準條例第二條，中華民國九十六年罪犯減刑條例第二
條第一項第三款、第九條，判決如主文。
本案經檢察官乙○○到庭執行職務。
中　　華　　民　　國　　96　　年　　7 　　月　　18　　日
            刑事第八庭    審判長法  官  羅  得  村
                                法  官  劉  榮  服
                                法  官  張  靜  琪
上列正本證明與原本無異。
如不服本判決應於收受送達後十日內向本院提出上訴狀，其未
述上訴之理由者並得於提起上訴後十日內向本院補提理由書 (均
須按他造當事人之人數附繕本)。
                                書記官  陳  妙  瑋
中　　華　　民　　國　　96　　年　　7 　　月　　18　　日
附錄本案論罪科刑法條全文：
商業會計法第71條
商業負責人、主辦及經辦會計人員或依法受託代他人處理會計事
務之人員有左列情事之一者，處5 年以下有期徒刑、拘役或科或
併科新台幣15萬元以下罰金：
一  以明知為不實之事項，而填製會計憑證或記入帳冊者。
二  故意使應保存之會計憑證、帳簿報表滅失毀損者。
三  意圖不法之利益而偽造、變造會計憑證、帳簿報表內容或撕
    毀其頁數者。
四  故意遺漏會計事項不為記錄，致使財務報表發生不實之結果
    者。
五  其他利用不正當方法，致使會計事項或財務報表發生不實之
    結果者。
稅捐稽徵法第43條
(教唆或幫助逃漏稅捐等之處罰)
教唆或幫助犯第41條或第42條之罪者，處3 年以下有期徒刑、拘
役或科新台幣6 萬元以下罰金。
稅務人員、執行業務之律師、會計師或其他合法代理人犯前項之
罪者，加重其刑至二分之一。
稅務稽徵人員違反第33條規定者，除觸犯刑法者移送法辦外，處
1 萬元以上5 萬元以下罰鍰。
 附表一：
┌─┬───────┬───────┬──────┬────────┬────────────┐
│項│偽造商號名稱  │購買物品之品名│ 總     價  │  日        期  │     偽 造 之 印 文     │
│次│              │              │ （新臺幣） │  （民    國）  │                        │
├─┼───────┼───────┼──────┼────────┼────────────┤
│一│建發工具部    │五金          │九千七百五十│九十年一月四日  │偽造「黃建上」印文及「建│
│  │              │              │元          │                │發工具部」印文各一枚    │
│  │              │              │            │                │                        │
├─┼───────┼───────┼──────┼────────┼────────────┤
│二│建發工具部    │五金          │一萬一千二百│九十年一月二日  │偽造「黃建上」印文及「建│
│  │              │              │五十元      │                │發工具部」印文各一枚    │
│  │              │              │            │                │                        │
├─┼───────┼───────┼──────┼────────┼────────────┤
│三│建發工具部    │五金          │一萬七千二百│九十年一月八日  │偽造「黃建上」印文及「建│
│  │              │              │二十五元    │                │發工具部」印文各一枚    │
│  │              │              │            │                │                        │
├─┼───────┼───────┼──────┼────────┼────────────┤
│四│建發工具部    │五金          │一萬八千二百│九十年一月六日  │偽造「黃建上」印文及「建│
│  │              │              │六十元      │                │發工具部」印文各一枚    │
│  │              │              │            │                │                        │
├─┼───────┼───────┼──────┼────────┼────────────┤
│五│建發工具部    │五金          │一萬六千二百│九十年一月十二日│偽造「黃建上」印文及「建│
│  │              │              │六十五元    │                │發工具部」印文各一枚    │
│  │              │              │            │                │                        │
├─┼───────┼───────┼──────┼────────┼────────────┤
│六│建發工具部    │五金          │五千二百六十│九十年一月十日  │偽造「黃建上」印文及「建│
│  │              │              │五元        │                │發工具部」印文各一枚    │
│  │              │              │            │                │                        │
├─┼───────┼───────┼──────┼────────┼────────────┤
│七│建發工具部    │五金          │五千九百八十│九十年一月十六日│偽造「黃建上」印文及「建│
│  │              │              │元          │                │發工具部」印文各一枚    │
│  │              │              │            │                │                        │
├─┼───────┼───────┼──────┼────────┼────────────┤
│八│建發工具部    │五金          │一萬一千四百│九十年一月十四日│偽造「黃建上」印文及「建│
│  │              │              │二十五元    │                │發工具部」印文各一枚    │
│  │              │              │            │                │                        │
├─┼───────┼───────┼──────┼────────┼────────────┤
│九│建發工具部    │五金          │一萬四千七百│九十年一月二十日│偽造「黃建上」印文及「建│
│  │              │              │三十元      │                │發工具部」印文各一枚    │
│  │              │              │            │                │                        │
├─┼───────┼───────┼──────┼────────┼────────────┤
│十│建發工具部    │五金          │五千五百八十│九十年一月十八日│偽造「黃建上」印文及「建│
│  │              │              │元          │                │發工具部」印文各一枚    │
│  │              │              │            │                │                        │
├─┼───────┼───────┼──────┼────────┼────────────┤
│十│建發工具部    │五金          │八千六百五十│九十年一月二十四│偽造「黃建上」印文及「建│
│一│              │              │元          │日              │發工具部」印文各一枚    │
│  │              │              │            │                │                        │
├─┼───────┼───────┼──────┼────────┼────────────┤
│十│建發工具部    │五金          │九千七百二十│九十年一月二十二│偽造「黃建上」印文及「建│
│二│              │              │五元        │日              │發工具部」印文各一枚    │
│  │              │              │            │                │                        │
├─┼───────┼───────┼──────┼────────┼────────────┤
│十│建發工具部    │五金          │一萬五千六百│九十年一月二十六│偽造「黃建上」印文及「建│
│三│              │              │八十元      │日              │發工具部」印文各一枚    │
│  │              │              │            │                │                        │
├─┼───────┼───────┼──────┼────────┼────────────┤
│十│建發工具部    │五金          │一萬五千二百│九十年二月十二日│偽造「黃建上」印文及「建│
│四│              │              │二十五元    │                │發工具部」印文各一枚    │
│  │              │              │            │                │                        │
├─┼───────┼───────┼──────┼────────┼────────────┤
│十│建發工具部    │五金          │一萬七千二百│九十年二月十日  │偽造「黃建上」印文及「建│
│五│              │              │六十元      │                │發工具部」印文各一枚    │
│  │              │              │            │                │                        │
├─┼───────┼───────┼──────┼────────┼────────────┤
│十│建發工具部    │五金          │一萬零九百七│九十年二月十六日│偽造「黃建上」印文及「建│
│六│              │              │十五元      │                │發工具部」印文各一枚    │
│  │              │              │            │                │                        │
├─┼───────┼───────┼──────┼────────┼────────────┤
│十│建發工具部    │五金          │一萬二千七百│九十年二月十四日│偽造「黃建上」印文及「建│
│七│              │              │六十五元    │                │發工具部」印文各一枚    │
│  │              │              │            │                │                        │
├─┼───────┼───────┼──────┼────────┼────────────┤
│十│建發工具部    │五金          │五千七百六十│九十年二月二十日│偽造「黃建上」印文及「建│
│八│              │              │五元        │                │發工具部」印文各一枚    │
│  │              │              │            │                │                        │
├─┼───────┼───────┼──────┼────────┼────────────┤
│十│建發工具部    │五金          │九千六百五十│九十年二月十八日│偽造「黃建上」印文及「建│
│九│              │              │元          │                │發工具部」印文各一枚    │
│  │              │              │            │                │                        │
├─┼───────┼───────┼──────┼────────┼────────────┤
│二│建發工具部    │五金          │一萬二千六百│九十年二月二十二│偽造「黃建上」印文及「建│
│十│              │              │五十五元    │日              │發工具部」印文各一枚    │
│  │              │              │            │                │                        │
├─┼───────┼───────┼──────┼────────┼────────────┤
│  │              │              │            │總           計 │偽造「黃建上」印文及「建│
│  │              │              │            │                │發工具部」印文各二十枚  │
│  │              │              │            │                │                        │
├─┼───────┼───────┼──────┼────────┼────────────┤
│二│安昌行        │五金零件      │一萬七千九百│九十年一月二日  │偽造「林俊權」印文及「安│
│十│              │              │二十五元    │                │昌行」印文各一枚        │
│一│              │              │            │                │                        │
├─┼───────┼───────┼──────┼────────┼────────────┤
│二│安昌行        │切台零件      │五千元      │九十年一月三日  │偽造「林俊權」印文及「安│
│十│              │              │            │                │昌行」印文各一枚        │
│二│              │              │            │                │                        │
├─┼───────┼───────┼──────┼────────┼────────────┤
│二│安昌行        │五金零件      │九千七百五十│九十年一月四日  │偽造「林俊權」印文及「安│
│十│              │              │元          │                │昌行」印文各一枚        │
│三│              │              │            │                │                        │
├─┼───────┼───────┼──────┼────────┼────────────┤
│二│安昌行        │五金          │五千三百八十│九十年一月三日  │偽造「林俊權」印文及「安│
│十│              │              │三元        │                │昌行」印文各一枚        │
│四│              │              │            │                │                        │
├─┼───────┼───────┼──────┼────────┼────────────┤
│二│安昌行        │五金零件      │七千九百五十│九十年一月六日  │偽造「林俊權」印文及「安│
│十│              │              │元          │                │昌行」印文各一枚        │
│五│              │              │            │                │                        │
├─┼───────┼───────┼──────┼────────┼────────────┤
│二│安昌行        │切台零件      │六千元      │九十年一月五日  │偽造「林俊權」印文及「安│
│十│              │              │            │                │昌行」印文各一枚        │
│六│              │              │            │                │                        │
├─┼───────┼───────┼──────┼────────┼────────────┤
│二│安昌行        │五金          │九千七百二十│九十年一月八日  │偽造「林俊權」印文及「安│
│十│              │              │元          │                │昌行」印文各一枚        │
│七│              │              │            │                │                        │
├─┼───────┼───────┼──────┼────────┼────────────┤
│二│安昌行        │切台零件      │三千五百元  │九十年一月七日  │偽造「林俊權」印文及「安│
│十│              │              │            │                │昌行」印文各一枚        │
│八│              │              │            │                │                        │
├─┼───────┼───────┼──────┼────────┼────────────┤
│二│安昌行        │五金          │八千六百二十│九十年一月十日  │偽造「林俊權」印文及「安│
│十│              │              │五元        │                │昌行」印文各一枚        │
│九│              │              │            │                │                        │
├─┼───────┼───────┼──────┼────────┼────────────┤
│三│安昌行        │切台零件      │五千五百元  │九十年一月九日  │偽造「林俊權」印文及「安│
│十│              │              │            │                │昌行」印文各一枚        │
│  │              │              │            │                │                        │
├─┼───────┼───────┼──────┼────────┼────────────┤
│三│安昌行        │切台零件      │一萬二千元  │九十年一月十三日│偽造「林俊權」印文及「安│
│十│              │              │            │                │昌行」印文各一枚        │
│一│              │              │            │                │                        │
├─┼───────┼───────┼──────┼────────┼────────────┤
│三│安昌行        │五金零件      │一萬五千七百│九十年一月十二日│偽造「林俊權」印文及「安│
│十│              │              │一十七元    │                │昌行」印文各一枚        │
│二│              │              │            │                │                        │
├─┼───────┼───────┼──────┼────────┼────────────┤
│三│安昌行        │切台零件      │八千元      │九十年一月十五日│偽造「林俊權」印文及「安│
│十│              │              │            │                │昌行」印文各一枚        │
│三│              │              │            │                │                        │
├─┼───────┼───────┼──────┼────────┼────────────┤
│三│安昌行        │五金          │九千四百八十│九十年一月十四日│偽造「林俊權」印文及「安│
│十│              │              │三元        │                │昌行」印文各一枚        │
│四│              │              │            │                │                        │
├─┼───────┼───────┼──────┼────────┼────────────┤
│三│安昌行        │切台零件      │七千元      │九十年一月十七日│偽造「林俊權」印文及「安│
│十│              │              │            │                │昌行」印文各一枚        │
│五│              │              │            │                │                        │
├─┼───────┼───────┼──────┼────────┼────────────┤
│三│安昌行        │五金          │九千八百四十│九十年一月十六日│偽造「林俊權」印文及「安│
│十│              │              │三元        │                │昌行」印文各一枚        │
│六│              │              │            │                │                        │
├─┼───────┼───────┼──────┼────────┼────────────┤
│三│安昌行        │五金          │一萬五千八百│九十年一月二十日│偽造「林俊權」印文及「安│
│十│              │              │四十五元    │                │昌行」印文各一枚        │
│七│              │              │            │                │                        │
├─┼───────┼───────┼──────┼────────┼────────────┤
│三│安昌行        │五金          │五千四百八十│九十年一月十九日│偽造「林俊權」印文及「安│
│十│              │              │五元        │                │昌行」印文各一枚        │
│八│              │              │            │                │                        │
├─┼───────┼───────┼──────┼────────┼────────────┤
│三│安昌行        │五金          │七千五百九十│九十年一月二十二│偽造「林俊權」印文及「安│
│十│              │              │八元        │日              │昌行」印文各一枚        │
│九│              │              │            │                │                        │
├─┼───────┼───────┼──────┼────────┼────────────┤
│四│安昌行        │切台零件      │九千元      │九十年一月二十一│偽造「林俊權」印文及「安│
│十│              │              │            │日              │昌行」印文各一枚        │
│  │              │              │            │                │                        │
├─┼───────┼───────┼──────┼────────┼────────────┤
│四│安昌行        │切台零件      │八千四百元  │九十年一月二十五│偽造「林俊權」印文及「安│
│十│              │              │            │日              │昌行」印文各一枚        │
│一│              │              │            │                │                        │
├─┼───────┼───────┼──────┼────────┼────────────┤
│四│安昌行        │五金零件      │一萬二千二百│九十年一月二十四│偽造「林俊權」印文及「安│
│十│              │              │三十四元    │日              │昌行」印文各一枚        │
│二│              │              │            │                │                        │
├─┼───────┼───────┼──────┼────────┼────────────┤
│四│安昌行        │切台零件      │一萬零八百元│九十年三月一日  │偽造「林俊權」印文及「安│
│十│              │              │            │                │昌行」印文各一枚        │
│三│              │              │            │                │                        │
├─┼───────┼───────┼──────┼────────┼────────────┤
│四│安昌行        │五金零件      │七千七百六十│九十年一月二十六│偽造「林俊權」印文及「安│
│十│              │              │六元        │日              │昌行」印文各一枚        │
│四│              │              │            │                │                        │
├─┼───────┼───────┼──────┼────────┼────────────┤
│四│安昌行        │切台零件      │八千八百元  │九十年二月五日  │偽造「林俊權」印文及「安│
│十│              │              │            │                │昌行」印文各一枚        │
│五│              │              │            │                │                        │
├─┼───────┼───────┼──────┼────────┼────────────┤
│四│安昌行        │切台零件      │四千五百元  │九十年二月一日  │偽造「林俊權」印文及「安│
│十│              │              │            │                │昌行」印文各一枚        │
│六│              │              │            │                │                        │
├─┼───────┼───────┼──────┼────────┼────────────┤
│四│安昌行        │五金          │七千九百一十│九十年二月八日  │偽造「林俊權」印文及「安│
│十│              │              │元          │                │昌行」印文各一枚        │
│七│              │              │            │                │                        │
├─┼───────┼───────┼──────┼────────┼────────────┤
│四│安昌行        │五金          │九千七百二十│九十年二月六日  │偽造「林俊權」印文及「安│
│十│              │              │五元        │                │昌行」印文各一枚        │
│八│              │              │            │                │                        │
├─┼───────┼───────┼──────┼────────┼────────────┤
│四│安昌行        │五金          │七千九百五十│九十年二月十日  │偽造「林俊權」印文及「安│
│十│              │              │二元        │                │昌行」印文各一枚        │
│九│              │              │            │                │                        │
├─┼───────┼───────┼──────┼────────┼────────────┤
│五│安昌行        │切台零件      │五千元      │九十年二月九日  │偽造「林俊權」印文及「安│
│十│              │              │            │                │昌行」印文各一枚        │
│  │              │              │            │                │                        │
├─┼───────┼───────┼──────┼────────┼────────────┤
│五│安昌行        │五金          │一萬一千七百│九十年二月十二日│偽造「林俊權」印文及「安│
│十│              │              │一十九元    │                │昌行」印文各一枚        │
│一│              │              │            │                │                        │
├─┼───────┼───────┼──────┼────────┼────────────┤
│五│安昌行        │切台零件      │八千九百元  │九十年二月十一日│偽造「林俊權」印文及「安│
│十│              │              │            │                │昌行」印文各一枚        │
│二│              │              │            │                │                        │
├─┼───────┼───────┼──────┼────────┼────────────┤
│五│安昌行        │五金          │一萬五千三百│九十年二月十三日│偽造「林俊權」印文及「安│
│十│              │              │八十元      │                │昌行」印文各一枚        │
│三│              │              │            │                │                        │
├─┼───────┼───────┼──────┼────────┼────────────┤
│五│安昌行        │切台零件      │六千五百元  │九十年二月十三日│偽造「林俊權」印文及「安│
│十│              │              │            │                │昌行」印文各一枚        │
│四│              │              │            │                │                        │
├─┼───────┼───────┼──────┼────────┼────────────┤
│五│安昌行        │五金零件      │九千七百五十│九十年二月十六日│偽造「林俊權」印文及「安│
│十│              │              │元          │                │昌行」印文各一枚        │
│五│              │              │            │                │                        │
├─┼───────┼───────┼──────┼────────┼────────────┤
│五│安昌行        │五金          │九千一百二十│九十年二月十四日│偽造「林俊權」印文及「安│
│十│              │              │元          │                │昌行」印文各一枚        │
│六│              │              │            │                │                        │
├─┼───────┼───────┼──────┼────────┼────────────┤
│五│安昌行        │五金          │九千二百六十│九十年二月十八日│偽造「林俊權」印文及「安│
│十│              │              │五元        │                │昌行」印文各一枚        │
│七│              │              │            │                │                        │
├─┼───────┼───────┼──────┼────────┼────────────┤
│五│安昌行        │切台零件      │一萬零五百元│九十年二月十七日│偽造「林俊權」印文及「安│
│十│              │              │            │                │昌行」印文各一枚        │
│八│              │              │            │                │                        │
├─┼───────┼───────┼──────┼────────┼────────────┤
│五│安昌行        │五金          │九千九百元  │九十年二月二十日│偽造「林俊權」印文及「安│
│十│              │              │            │                │昌行」印文各一枚        │
│九│              │              │            │                │                        │
├─┼───────┼───────┼──────┼────────┼────────────┤
│六│安昌行        │切台零件      │八千五百元  │九十年二月十九日│偽造「林俊權」印文及「安│
│十│              │              │            │                │昌行」印文各一枚        │
│  │              │              │            │                │                        │
├─┼───────┼───────┼──────┼────────┼────────────┤
│六│安昌行        │五金          │九千二百五十│九十年二月二十二│偽造「林俊權」印文及「安│
│十│              │              │五元        │日              │昌行」印文各一枚        │
│一│              │              │            │                │                        │
├─┼───────┼───────┼──────┼────────┼────────────┤
│六│安昌行        │切台零件      │九千元      │九十年二月二十一│偽造「林俊權」印文及「安│
│十│              │              │            │日              │昌行」印文各一枚        │
│二│              │              │            │                │                        │
├─┼───────┼───────┼──────┼────────┼────────────┤
│六│安昌行        │五金          │八千六百五十│九十年二月二十四│偽造「林俊權」印文及「安│
│十│              │              │元          │日              │昌行」印文各一枚        │
│三│              │              │            │                │                        │
├─┼───────┼───────┼──────┼────────┼────────────┤
│六│安昌行        │切台零件      │五千三百元  │九十年二月二十三│偽造「林俊權」印文及「安│
│十│              │              │            │日              │昌行」印文各一枚        │
│四│              │              │            │                │                        │
├─┼───────┼───────┼──────┼────────┼────────────┤
│六│安昌行        │五金          │一萬五千六百│九十年二月二十六│偽造「林俊權」印文及「安│
│十│              │              │八十元      │日              │昌行」印文各一枚        │
│五│              │              │            │                │                        │
├─┼───────┼───────┼──────┼────────┼────────────┤
│六│安昌行        │切台零件      │九千五百元  │九十年二月二十五│偽造「林俊權」印文及「安│
│十│              │              │            │日              │昌行」印文各一枚        │
│六│              │              │            │                │                        │
├─┼───────┼───────┼──────┼────────┼────────────┤
│六│安昌行        │五金          │八千五百六十│九十年二月二十八│偽造「林俊權」印文及「安│
│十│              │              │五元        │日              │昌行」印文各一枚        │
│七│              │              │            │                │                        │
├─┼───────┼───────┼──────┼────────┼────────────┤
│六│安昌行        │五金          │九千六百八十│九十年三月四日  │偽造「林俊權」印文及「安│
│十│              │              │元          │                │昌行」印文各一枚        │
│八│              │              │            │                │                        │
├─┼───────┼───────┼──────┼────────┼────────────┤
│六│安昌行        │五金          │九千八百六十│九十年三月二日  │偽造「林俊權」印文及「安│
│十│              │              │元          │                │昌行」印文各一枚        │
│九│              │              │            │                │                        │
├─┼───────┼───────┼──────┼────────┼────────────┤
│七│安昌行        │五金          │一萬零六百八│九十年三月六日  │偽造「林俊權」印文及「安│
│十│              │              │十元        │                │昌行」印文各一枚        │
│  │              │              │            │                │                        │
├─┼───────┼───────┼──────┼────────┼────────────┤
│七│安昌行        │切台零件      │八千三百五十│九十年三月五日  │偽造「林俊權」印文及「安│
│十│              │              │元          │                │昌行」印文各一枚        │
│一│              │              │            │                │                        │
├─┼───────┼───────┼──────┼────────┼────────────┤
│七│安昌行        │五金          │七千九百二十│九十年三月八日  │偽造「林俊權」印文及「安│
│十│              │              │元          │                │昌行」印文各一枚        │
│二│              │              │            │                │                        │
├─┼───────┼───────┼──────┼────────┼────────────┤
│七│安昌行        │切台零件      │五千八百元  │九十年三月七日  │偽造「林俊權」印文及「安│
│十│              │              │            │                │昌行」印文各一枚        │
│三│              │              │            │                │                        │
├─┼───────┼───────┼──────┼────────┼────────────┤
│七│安昌行        │五金          │九千二百七十│九十年三月十日  │偽造「林俊權」印文及「安│
│十│              │              │元          │                │昌行」印文各一枚        │
│四│              │              │            │                │                        │
├─┼───────┼───────┼──────┼────────┼────────────┤
│七│安昌行        │五金          │九千二百五十│九十年三月九日  │偽造「林俊權」印文及「安│
│十│              │              │元          │                │昌行」印文各一枚        │
│五│              │              │            │                │                        │
├─┼───────┼───────┼──────┼────────┼────────────┤
│七│安昌行        │五金          │八千七百二十│九十年三月十四日│偽造「林俊權」印文及「安│
│十│              │              │五元        │                │昌行」印文各一枚        │
│六│              │              │            │                │                        │
├─┼───────┼───────┼──────┼────────┼────────────┤
│七│安昌行        │五金          │一萬零二百元│九十年三月十二日│偽造「林俊權」印文及「安│
│十│              │              │            │                │昌行」印文各一枚        │
│七│              │              │            │                │                        │
├─┼───────┼───────┼──────┼────────┼────────────┤
│七│安昌行        │五金          │九千八百七十│九十年三月十六日│偽造「林俊權」印文及「安│
│十│              │              │五元        │                │昌行」印文各一枚        │
│八│              │              │            │                │                        │
├─┼───────┼───────┼──────┼────────┼────────────┤
│七│安昌行        │切台零件      │三千八百元  │九十年三月十五日│偽造「林俊權」印文及「安│
│十│              │              │            │                │昌行」印文各一枚        │
│九│              │              │            │                │                        │
├─┼───────┼───────┼──────┼────────┼────────────┤
│八│安昌行        │切台零件      │六千四百元  │九十年三月十九日│偽造「林俊權」印文及「安│
│十│              │              │            │                │昌行」印文各一枚        │
│  │              │              │            │                │                        │
├─┼───────┼───────┼──────┼────────┼────────────┤
│八│安昌行        │五金          │九千九百七十│九十年三月十八日│偽造「林俊權」印文及「安│
│十│              │              │五元        │                │昌行」印文各一枚        │
│一│              │              │            │                │                        │
├─┼───────┼───────┼──────┼────────┼────────────┤
│八│安昌行        │五金          │一萬零九百八│九十年三月二十二│偽造「林俊權」印文及「安│
│十│              │              │十元        │日              │昌行」印文各一枚        │
│二│              │              │            │                │                        │
├─┼───────┼───────┼──────┼────────┼────────────┤
│八│安昌行        │五金          │五千七百九十│九十年三月二十日│偽造「林俊權」印文及「安│
│十│              │              │元          │                │昌行」印文各一枚        │
│三│              │              │            │                │                        │
├─┼───────┼───────┼──────┼────────┼────────────┤
│八│安昌行        │切台零件      │三千元      │九十年三月二十五│偽造「林俊權」印文及「安│
│十│              │              │            │日              │昌行」印文各一枚        │
│四│              │              │            │                │                        │
├─┼───────┼───────┼──────┼────────┼────────────┤
│八│安昌行        │五金          │一萬六千二百│九十年三月二十四│偽造「林俊權」印文及「安│
│十│              │              │八十元      │日              │昌行」印文各一枚        │
│五│              │              │            │                │                        │
├─┼───────┼───────┼──────┼────────┼────────────┤
│八│安昌行        │五金          │一萬二千三百│九十年三月二十八│偽造「林俊權」印文及「安│
│十│              │              │二十元      │日              │昌行」印文各一枚        │
│六│              │              │            │                │                        │
├─┼───────┼───────┼──────┼────────┼────────────┤
│八│安昌行        │五金          │一萬三千二百│九十年三月二十六│偽造「林俊權」印文及「安│
│十│              │              │二十元      │日              │昌行」印文各一枚        │
│七│              │              │            │                │                        │
├─┼───────┼───────┼──────┼────────┼────────────┤
│八│安昌行        │切台零件      │八千九百元  │九十年四月一日  │偽造「林俊權」印文及「安│
│十│              │              │            │                │昌行」印文各一枚        │
│八│              │              │            │                │                        │
├─┼───────┼───────┼──────┼────────┼────────────┤
│八│安昌行        │五金          │一萬二千六百│九十年三月三十日│偽造「林俊權」印文及「安│
│十│              │              │九十元      │                │昌行」印文各一枚        │
│九│              │              │            │                │                        │
├─┼───────┼───────┼──────┼────────┼────────────┤
│九│安昌行        │切台零件      │四千元      │九十年四月三日  │偽造「林俊權」印文及「安│
│十│              │              │            │                │昌行」印文各一枚        │
│  │              │              │            │                │                        │
├─┼───────┼───────┼──────┼────────┼────────────┤
│九│安昌行        │五金零件      │四千八百元  │九十年四月二日  │偽造「林俊權」印文及「安│
│十│              │              │            │                │昌行」印文各一枚        │
│一│              │              │            │                │                        │
├─┼───────┼───────┼──────┼────────┼────────────┤
│九│安昌行        │五金          │九千四百十五│九十年四月六日  │偽造「林俊權」印文及「安│
│十│              │              │元          │                │昌行」印文各一枚        │
│二│              │              │            │                │                        │
├─┼───────┼───────┼──────┼────────┼────────────┤
│九│安昌行        │五金          │八千八百四十│九十年四月四日  │偽造「林俊權」印文及「安│
│十│              │              │元          │                │昌行」印文各一枚        │
│三│              │              │            │                │                        │
├─┼───────┼───────┼──────┼────────┼────────────┤
│九│安昌行        │五金          │九千八百四十│九十年四月八日  │偽造「林俊權」印文及「安│
│十│              │              │五元        │                │昌行」印文各一枚        │
│四│              │              │            │                │                        │
├─┼───────┼───────┼──────┼────────┼────────────┤
│九│安昌行        │切台零件      │九千六百元  │九十年四月七日  │偽造「林俊權」印文及「安│
│十│              │              │            │                │昌行」印文各一枚        │
│五│              │              │            │                │                        │
├─┼───────┼───────┼──────┼────────┼────────────┤
│九│安昌行        │五金          │一萬二千零二│九十年四月十一日│偽造「林俊權」印文及「安│
│十│              │              │十五元      │                │昌行」印文各一枚        │
│六│              │              │            │                │                        │
├─┼───────┼───────┼──────┼────────┼────────────┤
│九│安昌行        │五金          │一萬四千八百│九十年四月十日  │偽造「林俊權」印文及「安│
│十│              │              │九十五元    │                │昌行」印文各一枚        │
│七│              │              │            │                │                        │
├─┼───────┼───────┼──────┼────────┼────────────┤
│九│安昌行        │切台零件      │二千八百元  │九十年四月十三日│偽造「林俊權」印文及「安│
│十│              │              │            │                │昌行」印文各一枚        │
│八│              │              │            │                │                        │
├─┼───────┼───────┼──────┼────────┼────────────┤
│九│安昌行        │五金          │一萬六千五百│九十年四月十二日│偽造「林俊權」印文及「安│
│十│              │              │二十元      │                │昌行」印文各一枚        │
│九│              │              │            │                │                        │
├─┼───────┼───────┼──────┼────────┼────────────┤
│一│安昌行        │五金          │九千六百二十│九十年四月十六日│偽造「林俊權」印文及「安│
│０│              │              │五元        │                │昌行」印文各一枚        │
│０│              │              │            │                │                        │
├─┼───────┼───────┼──────┼────────┼────────────┤
│一│安昌行        │五金          │一萬零二百五│九十年四月十四日│偽造「林俊權」印文及「安│
│０│              │              │十五元      │                │昌行」印文各一枚        │
│一│              │              │            │                │                        │
├─┼───────┼───────┼──────┼────────┼────────────┤
│一│安昌行        │五金          │六千九百五十│九十年四月十八日│偽造「林俊權」印文及「安│
│０│              │              │元          │                │昌行」印文各一枚        │
│二│              │              │            │                │                        │
├─┼───────┼───────┼──────┼────────┼────────────┤
│一│安昌行        │切台零件      │五千元      │九十年四月十七日│偽造「林俊權」印文及「安│
│０│              │              │            │                │昌行」印文各一枚        │
│三│              │              │            │                │                        │
├─┼───────┼───────┼──────┼────────┼────────────┤
│一│安昌行        │切台零件      │八千六百元  │九十年四月二十一│偽造「林俊權」印文及「安│
│０│              │              │            │日              │昌行」印文各一枚        │
│四│              │              │            │                │                        │
├─┼───────┼───────┼──────┼────────┼────────────┤
│一│安昌行        │五金          │九千六百五十│九十年四月二十日│偽造「林俊權」印文及「安│
│０│              │              │元          │                │昌行」印文各一枚        │
│五│              │              │            │                │                        │
├─┼───────┼───────┼──────┼────────┼────────────┤
│一│安昌行        │五金          │九千六百二十│九十年四月二十四│偽造「林俊權」印文及「安│
│０│              │              │五元        │日              │昌行」印文各一枚        │
│六│              │              │            │                │                        │
├─┼───────┼───────┼──────┼────────┼────────────┤
│一│安昌行        │五金          │一萬零五百六│九十年四月二十二│偽造「林俊權」印文及「安│
│０│              │              │十五元      │日              │昌行」印文各一枚        │
│七│              │              │            │                │                        │
├─┼───────┼───────┼──────┼────────┼────────────┤
│一│安昌行        │五金          │一萬零二百五│九十年四月二十六│偽造「林俊權」印文及「安│
│０│              │              │十五元      │日              │昌行」印文各一枚        │
│八│              │              │            │                │                        │
├─┼───────┼───────┼──────┼────────┼────────────┤
│一│安昌行        │切台零件      │六千五百元  │九十年四月二十五│偽造「林俊權」印文及「安│
│０│              │              │            │日              │昌行」印文各一枚        │
│九│              │              │            │                │                        │
├─┼───────┼───────┼──────┼────────┼────────────┤
│一│安昌行        │切台零件      │四千八百元  │九十年四月二十九│偽造「林俊權」印文及「安│
│一│              │              │            │日              │昌行」印文各一枚        │
│０│              │              │            │                │                        │
├─┼───────┼───────┼──────┼────────┼────────────┤
│一│安昌行        │五金          │七千二百六十│九十年四月二十八│偽造「林俊權」印文及「安│
│一│              │              │五日        │日              │昌行」印文各一枚        │
│一│              │              │            │                │                        │
├─┼───────┼───────┼──────┼────────┼────────────┤
│一│安昌行        │五金          │一萬四千二百│九十年五月二日  │偽造「林俊權」印文及「安│
│一│              │              │九十七元    │                │昌行」印文各一枚        │
│二│              │              │            │                │                        │
├─┼───────┼───────┼──────┼────────┼────────────┤
│一│安昌行        │五金          │一萬二千六百│九十年四月三十日│偽造「林俊權」印文及「安│
│一│              │              │九十元      │                │昌行」印文各一枚        │
│三│              │              │            │                │                        │
├─┼───────┼───────┼──────┼────────┼────────────┤
│一│安昌行        │五金          │一萬二千一百│九十年五月四日  │偽造「林俊權」印文及「安│
│一│              │              │四十五元    │                │昌行」印文各一枚        │
│四│              │              │            │                │                        │
├─┼───────┼───────┼──────┼────────┼────────────┤
│一│安昌行        │切台零件      │八千七百元  │九十年五月三日  │偽造「林俊權」印文及「安│
│一│              │              │            │                │昌行」印文各一枚        │
│五│              │              │            │                │                        │
├─┼───────┼───────┼──────┼────────┼────────────┤
│一│安昌行        │五金          │七千六百二十│九十年五月八日  │偽造「林俊權」印文及「安│
│一│              │              │五元        │                │昌行」印文各一枚        │
│六│              │              │            │                │                        │
├─┼───────┼───────┼──────┼────────┼────────────┤
│一│安昌行        │五金          │一萬六千五百│九十年五月六日  │偽造「林俊權」印文及「安│
│一│              │              │四十五元    │                │昌行」印文各一枚        │
│七│              │              │            │                │                        │
├─┼───────┼───────┼──────┼────────┼────────────┤
│一│安昌行        │五金          │六千七百五十│九十年五月十日  │偽造「林俊權」印文及「安│
│一│              │              │二元        │                │昌行」印文各一枚        │
│八│              │              │            │                │                        │
├─┼───────┼───────┼──────┼────────┼────────────┤
│一│安昌行        │切台零件      │七千元      │九十年五月九日  │偽造「林俊權」印文及「安│
│一│              │              │            │                │昌行」印文各一枚        │
│九│              │              │            │                │                        │
├─┼───────┼───────┼──────┼────────┼────────────┤
│一│安昌行        │切台零件      │三千元      │九十年五月十三日│偽造「林俊權」印文及「安│
│二│              │              │            │                │昌行」印文各一枚        │
│０│              │              │            │                │                        │
├─┼───────┼───────┼──────┼────────┼────────────┤
│一│安昌行        │五金          │九千八百四十│九十年五月十二日│偽造「林俊權」印文及「安│
│二│              │              │八元        │                │昌行」印文各一枚        │
│一│              │              │            │                │                        │
├─┼───────┼───────┼──────┼────────┼────────────┤
│一│安昌行        │五金          │九千零五十二│九十年五月十六日│偽造「林俊權」印文及「安│
│二│              │              │元          │                │昌行」印文各一枚        │
│二│              │              │            │                │                        │
├─┼───────┼───────┼──────┼────────┼────────────┤
│一│安昌行        │五金          │一萬五千二百│九十年五月十四日│偽造「林俊權」印文及「安│
│二│              │              │四十八元    │                │昌行」印文各一枚        │
│三│              │              │            │                │                        │
├─┼───────┼───────┼──────┼────────┼────────────┤
│一│安昌行        │切台零件      │八千元      │九十年五月十九日│偽造「林俊權」印文及「安│
│二│              │              │            │                │昌行」印文各一枚        │
│四│              │              │            │                │                        │
├─┼───────┼───────┼──────┼────────┼────────────┤
│一│安昌行        │五金          │一萬四千六百│九十年五月十八日│偽造「林俊權」印文及「安│
│二│              │              │三十元      │                │昌行」印文各一枚        │
│五│              │              │            │                │                        │
├─┼───────┼───────┼──────┼────────┼────────────┤
│一│安昌行        │切台零件      │九千五百元  │九十年五月二十一│偽造「林俊權」印文及「安│
│二│              │              │            │日              │昌行」印文各一枚        │
│六│              │              │            │                │                        │
├─┼───────┼───────┼──────┼────────┼────────────┤
│一│安昌行        │五金          │九千六百二十│九十年五月二十日│偽造「林俊權」印文及「安│
│二│              │              │五元        │                │昌行」印文各一枚        │
│七│              │              │            │                │                        │
├─┼───────┼───────┼──────┼────────┼────────────┤
│一│安昌行        │五金          │一萬零三十五│九十年五月二十四│偽造「林俊權」印文及「安│
│二│              │              │元          │日              │昌行」印文各一枚        │
│八│              │              │            │                │                        │
├─┼───────┼───────┼──────┼────────┼────────────┤
│一│安昌行        │五金          │七千九百三十│九十年五月二十二│偽造「林俊權」印文及「安│
│二│              │              │五元        │日              │昌行」印文各一枚        │
│九│              │              │            │                │                        │
├─┼───────┼───────┼──────┼────────┼────────────┤
│一│安昌行        │切台零件      │四千五百元  │九十年五月二十七│偽造「林俊權」印文及「安│
│三│              │              │            │日              │昌行」印文各一枚        │
│０│              │              │            │                │                        │
├─┼───────┼───────┼──────┼────────┼────────────┤
│一│安昌行        │五金          │一萬六千五百│九十年五月二十六│偽造「林俊權」印文及「安│
│三│              │              │三十二元    │日              │昌行」印文各一枚        │
│一│              │              │            │                │                        │
├─┼───────┼───────┼──────┼────────┼────────────┤
│一│安昌行        │五金          │一萬八千六百│九十年五月二十八│偽造「林俊權」印文及「安│
│三│              │              │七十八元    │日              │昌行」印文各一枚        │
│二│              │              │            │                │                        │
├─┼───────┼───────┼──────┼────────┼────────────┤
│一│安昌行        │五金          │一萬一千八百│九十年五月二十七│偽造「林俊權」印文及「安│
│三│              │              │元          │日              │昌行」印文各一枚        │
│三│              │              │            │                │                        │
├─┼───────┼───────┼──────┼────────┼────────────┤
│一│安昌行        │切台          │四千元      │九十年九月二十日│偽造「林俊權」印文及「安│
│三│              │              │            │                │昌行」印文各一枚        │
│四│              │              │            │                │                        │
├─┼───────┼───────┼──────┼────────┼────────────┤
│一│安昌行        │切台零件      │三千五百元  │九十年五月三十一│偽造「林俊權」印文及「安│
│三│              │              │            │日              │昌行」印文各一枚        │
│五│              │              │            │                │                        │
├─┼───────┼───────┼──────┼────────┼────────────┤
│一│安昌行        │電鑽          │四千五百元  │九十年九月二十三│偽造「林俊權」印文及「安│
│三│              │              │            │日              │昌行」印文各一枚        │
│六│              │              │            │                │                        │
├─┼───────┼───────┼──────┼────────┼────────────┤
│  │              │              │            │總           計 │偽造「林俊權」印文及「安│
│  │              │              │            │                │昌行」印文各一百一十六枚│
│  │              │              │            │                │                        │
├─┼───────┼───────┼──────┼────────┼────────────┤
│一│金福五金行    │五金          │九千五百元  │九十年一月二日  │偽造「洪松根」印文及「金│
│三│              │              │            │                │福五金行」印文各一枚    │
│七│              │              │            │                │                        │
├─┼───────┼───────┼──────┼────────┼────────────┤
│一│金福五金行    │五金          │一萬二千元  │九十年一月一日  │偽造「洪松根」印文及「金│
│三│              │              │            │                │福五金行」印文各一枚    │
│八│              │              │            │                │                        │
├─┼───────┼───────┼──────┼────────┼────────────┤
│一│金福五金行    │五金          │七千九百八十│九十年一月四日  │偽造「洪松根」印文及「金│
│三│              │              │元          │                │福五金行」印文各一枚    │
│九│              │              │            │                │                        │
├─┼───────┼───────┼──────┼────────┼────────────┤
│一│金福五金行    │鑽頭五金      │八千七百五十│九十年一月三日  │偽造「洪松根」印文及「金│
│四│              │              │元          │                │福五金行」印文各一枚    │
│０│              │              │            │                │                        │
├─┼───────┼───────┼──────┼────────┼────────────┤
│一│金福五金行    │五金          │八千二百五十│九十年一月六日  │偽造「洪松根」印文及「金│
│四│              │              │元          │                │福五金行」印文各一枚    │
│一│              │              │            │                │                        │
├─┼───────┼───────┼──────┼────────┼────────────┤
│一│金福五金行    │鑽頭五金      │七千五百元  │九十年一月五日  │偽造「洪松根」印文及「金│
│四│              │              │            │                │福五金行」印文各一枚    │
│二│              │              │            │                │                        │
├─┼───────┼───────┼──────┼────────┼────────────┤
│一│金福五金行    │五金          │九千三百二十│九十年一月七日  │偽造「洪松根」印文及「金│
│四│              │              │五元        │                │福五金行」印文各一枚    │
│三│              │              │            │                │                        │
├─┼───────┼───────┼──────┼────────┼────────────┤
│一│金福五金行    │鑽頭五金      │一萬三千七百│九十年一月七日  │偽造「洪松根」印文及「金│
│四│              │              │五十元      │                │福五金行」印文各一枚    │
│四│              │              │            │                │                        │
├─┼───────┼───────┼──────┼────────┼────────────┤
│一│金福五金行    │鑽頭五金      │四千七百五十│九十年一月九日  │偽造「洪松根」印文及「金│
│四│              │              │元          │                │福五金行」印文各一枚    │
│五│              │              │            │                │                        │
├─┼───────┼───────┼──────┼────────┼────────────┤
│一│金福五金行    │五金          │八千六百五十│九十年一月八日  │偽造「洪松根」印文及「金│
│四│              │              │五元        │                │福五金行」印文各一枚    │
│六│              │              │            │                │                        │
├─┼───────┼───────┼──────┼────────┼────────────┤
│一│金福五金行    │鑽頭五金      │五千元      │九十年一月十一日│偽造「洪松根」印文及「金│
│四│              │              │            │                │福五金行」印文各一枚    │
│七│              │              │            │                │                        │
├─┼───────┼───────┼──────┼────────┼────────────┤
│一│金福五金行    │五金          │八千五百七十│九十年一月十日  │偽造「洪松根」印文及「金│
│四│              │              │五元        │                │福五金行」印文各一枚    │
│八│              │              │            │                │                        │
├─┼───────┼───────┼──────┼────────┼────────────┤
│一│金福五金行    │五金          │七千八百二十│九十年一月十四日│偽造「洪松根」印文及「金│
│四│              │              │五元        │                │福五金行」印文各一枚    │
│九│              │              │            │                │                        │
├─┼───────┼───────┼──────┼────────┼────────────┤
│一│金福五金行    │五金          │八千二百七十│九十年一月十二日│偽造「洪松根」印文及「金│
│五│              │              │五元        │                │福五金行」印文各一枚    │
│０│              │              │            │                │                        │
├─┼───────┼───────┼──────┼────────┼────────────┤
│一│金福五金行    │五金          │八千七百五十│九十年一月十六日│偽造「洪松根」印文及「金│
│五│              │              │五元        │                │福五金行」印文各一枚    │
│一│              │              │            │                │                        │
├─┼───────┼───────┼──────┼────────┼────────────┤
│一│金福五金行    │鑽頭五金      │六千元      │九十年一月十五日│偽造「洪松根」印文及「金│
│五│              │              │            │                │福五金行」印文各一枚    │
│二│              │              │            │                │                        │
├─┼───────┼───────┼──────┼────────┼────────────┤
│一│金福五金行    │五金          │六千八百九十│九十年一月十八日│偽造「洪松根」印文及「金│
│五│              │              │五元        │                │福五金行」印文各一枚    │
│三│              │              │            │                │                        │
├─┼───────┼───────┼──────┼────────┼────────────┤
│一│金福五金行    │五金          │三千七百五十│九十年一月十七日│偽造「洪松根」印文及「金│
│五│              │              │元          │                │福五金行」印文各一枚    │
│四│              │              │            │                │                        │
├─┼───────┼───────┼──────┼────────┼────────────┤
│一│金福五金行    │五金          │一萬七千五百│九十年一月二十日│偽造「洪松根」印文及「金│
│五│              │              │七十五元    │                │福五金行」印文各一枚    │
│五│              │              │            │                │                        │
├─┼───────┼───────┼──────┼────────┼────────────┤
│一│金福五金行    │鑽頭五金      │七千元      │九十年一月二十一│偽造「洪松根」印文及「金│
│五│              │              │            │日              │福五金行」印文各一枚    │
│六│              │              │            │                │                        │
├─┼───────┼───────┼──────┼────────┼────────────┤
│一│金福五金行    │鑽頭五金      │七千二百五十│九十年一月二十五│偽造「洪松根」印文及「金│
│五│              │              │元          │日              │福五金行」印文各一枚    │
│七│              │              │            │                │                        │
├─┼───────┼───────┼──────┼────────┼────────────┤
│一│金福五金行    │五金          │九千八百六十│九十年一月二十四│偽造「洪松根」印文及「金│
│五│              │              │五元        │日              │福五金行」印文各一枚    │
│八│              │              │            │                │                        │
├─┼───────┼───────┼──────┼────────┼────────────┤
│一│金福五金行    │鑽頭五金      │三千七百五十│九十年三月一日  │偽造「洪松根」印文及「金│
│五│              │              │元          │                │福五金行」印文各一枚    │
│九│              │              │            │                │                        │
├─┼───────┼───────┼──────┼────────┼────────────┤
│一│金福五金行    │五金          │八千九百五十│九十年一月二十六│偽造「洪松根」印文及「金│
│六│              │              │元          │日              │福五金行」印文各一枚    │
│０│              │              │            │                │                        │
├─┼───────┼───────┼──────┼────────┼────────────┤
│一│金福五金行    │鑽頭五金      │七千五百元  │九十年二月三日  │偽造「洪松根」印文及「金│
│六│              │              │            │                │福五金行」印文各一枚    │
│一│              │              │            │                │                        │
├─┼───────┼───────┼──────┼────────┼────────────┤
│一│金福五金行    │五金          │九千元      │九十年二月一日  │偽造「洪松根」印文及「金│
│六│              │              │            │                │福五金行」印文各一枚    │
│二│              │              │            │                │                        │
├─┼───────┼───────┼──────┼────────┼────────────┤
│一│金福五金行    │鑽頭五金      │六千二百五十│九十年二月七日  │偽造「洪松根」印文及「金│
│六│              │              │元          │                │福五金行」印文各一枚    │
│三│              │              │            │                │                        │
├─┼───────┼───────┼──────┼────────┼────────────┤
│一│金福五金行    │鑽頭五金      │八千元      │九十年二月五日  │偽造「洪松根」印文及「金│
│六│              │              │            │                │福五金行」印文各一枚    │
│四│              │              │            │                │                        │
├─┼───────┼───────┼──────┼────────┼────────────┤
│一│金福五金行    │五金          │六千二百五十│九十年二月十日  │偽造「洪松根」印文及「金│
│六│              │              │五元        │                │福五金行」印文各一枚    │
│五│              │              │            │                │                        │
├─┼───────┼───────┼──────┼────────┼────────────┤
│一│金福五金行    │鑽頭五金      │五千元      │九十年二月九日  │偽造「洪松根」印文及「金│
│六│              │              │            │                │福五金行」印文各一枚    │
│六│              │              │            │                │                        │
├─┼───────┼───────┼──────┼────────┼────────────┤
│一│金福五金行    │鑽頭五金      │七千五百元  │九十年二月十三日│偽造「洪松根」印文及「金│
│六│              │              │            │                │福五金行」印文各一枚    │
│七│              │              │            │                │                        │
├─┼───────┼───────┼──────┼────────┼────────────┤
│一│金福五金行    │五金          │七千八百九十│九十年二月十二日│偽造「洪松根」印文及「金│
│六│              │              │元          │                │福五金行」印文各一枚    │
│八│              │              │            │                │                        │
├─┼───────┼───────┼──────┼────────┼────────────┤
│一│金福五金行    │鑽頭五金      │七千二百五十│九十年二月十五日│偽造「洪松根」印文及「金│
│六│              │              │元          │                │福五金行」印文各一枚    │
│九│              │              │            │                │                        │
├─┼───────┼───────┼──────┼────────┼────────────┤
│一│金福五金行    │五金          │一萬二千九百│九十年二月十四日│偽造「洪松根」印文及「金│
│七│              │              │五十元      │                │福五金行」印文各一枚    │
│０│              │              │            │                │                        │
├─┼───────┼───────┼──────┼────────┼────────────┤
│一│金福五金行    │五金          │八千九百五十│九十年二月十八日│偽造「洪松根」印文及「金│
│七│              │              │元          │                │福五金行」印文各一枚    │
│一│              │              │            │                │                        │
├─┼───────┼───────┼──────┼────────┼────────────┤
│一│金福五金行    │五金          │九千八百二十│九十年二月十六日│偽造「洪松根」印文及「金│
│七│              │              │五元        │                │福五金行」印文各一枚    │
│二│              │              │            │                │                        │
├─┼───────┼───────┼──────┼────────┼────────────┤
│一│金福五金行    │五金          │五千九百八十│九十年二月二十日│偽造「洪松根」印文及「金│
│七│              │              │五元        │                │福五金行」印文各一枚    │
│三│              │              │            │                │                        │
├─┼───────┼───────┼──────┼────────┼────────────┤
│一│金福五金行    │鑽頭五金      │八千二百五十│九十年二月十九日│偽造「洪松根」印文及「金│
│七│              │              │元          │                │福五金行」印文各一枚    │
│四│              │              │            │                │                        │
├─┼───────┼───────┼──────┼────────┼────────────┤
│一│金福五金行    │五金          │九千八百二十│九十年二月二十二│偽造「洪松根」印文及「金│
│七│              │              │元          │日              │福五金行」印文各一枚    │
│五│              │              │            │                │                        │
├─┼───────┼───────┼──────┼────────┼────────────┤
│一│金福五金行    │鑽頭五金      │四千五百元  │九十年二月二十一│偽造「洪松根」印文及「金│
│七│              │              │            │日              │福五金行」印文各一枚    │
│六│              │              │            │                │                        │
├─┼───────┼───────┼──────┼────────┼────────────┤
│一│金福五金行    │五金          │六千七百九十│九十年二月二十六│偽造「洪松根」印文及「金│
│七│              │              │元          │日              │福五金行」印文各一枚    │
│七│              │              │            │                │                        │
├─┼───────┼───────┼──────┼────────┼────────────┤
│一│金福五金行    │鑽頭五金      │五千七百五十│九十年二月二十五│偽造「洪松根」印文及「金│
│七│              │              │元          │日              │福五金行」印文各一枚    │
│八│              │              │            │                │                        │
├─┼───────┼───────┼──────┼────────┼────────────┤
│一│金福五金行    │鑽頭五金      │八千元      │九十年二月二十七│偽造「洪松根」印文及「金│
│七│              │              │            │日              │福五金行」印文各一枚    │
│九│              │              │            │                │                        │
├─┼───────┼───────┼──────┼────────┼────────────┤
│一│金福五金行    │鑽頭五金      │九千六百五十│九十年二月二十八│偽造「洪松根」印文及「金│
│八│              │              │五元        │日              │福五金行」印文各一枚    │
│０│              │              │            │                │                        │
├─┼───────┼───────┼──────┼────────┼────────────┤
│一│金福五金行    │五金          │一萬六千二百│九十年三月二日  │偽造「洪松根」印文及「金│
│八│              │              │五十元      │                │福五金行」印文各一枚    │
│一│              │              │            │                │                        │
├─┼───────┼───────┼──────┼────────┼────────────┤
│一│金福五金行    │五金          │九千元      │九十年三月一日  │偽造「洪松根」印文及「金│
│八│              │              │            │                │福五金行」印文各一枚    │
│二│              │              │            │                │                        │
├─┼───────┼───────┼──────┼────────┼────────────┤
│一│金福五金行    │五金          │五千六百二十│九十年三月四日  │偽造「洪松根」印文及「金│
│八│              │              │五元        │                │福五金行」印文各一枚    │
│三│              │              │            │                │                        │
├─┼───────┼───────┼──────┼────────┼────────────┤
│一│金福五金行    │鑽頭五金      │六千二百五十│九十年三月三日  │偽造「洪松根」印文及「金│
│八│              │              │元          │                │福五金行」印文各一枚    │
│四│              │              │            │                │                        │
├─┼───────┼───────┼──────┼────────┼────────────┤
│一│金福五金行    │五金          │一萬零三百二│九十年三月六日  │偽造「洪松根」印文及「金│
│八│              │              │十五元      │                │福五金行」印文各一枚    │
│五│              │              │            │                │                        │
├─┼───────┼───────┼──────┼────────┼────────────┤
│一│金福五金行    │鑽頭五金      │六千七百五十│九十年三月五日  │偽造「洪松根」印文及「金│
│八│              │              │元          │                │福五金行」印文各一枚    │
│六│              │              │            │                │                        │
├─┼───────┼───────┼──────┼────────┼────────────┤
│一│金福五金行    │五金          │九千三百五十│九十年三月八日  │偽造「洪松根」印文及「金│
│八│              │              │元          │                │福五金行」印文各一枚    │
│七│              │              │            │                │                        │
├─┼───────┼───────┼──────┼────────┼────────────┤
│一│金福五金行    │鑽頭五金      │五千二百五十│九十年三月七日  │偽造「洪松根」印文及「金│
│八│              │              │元          │                │福五金行」印文各一枚    │
│八│              │              │            │                │                        │
├─┼───────┼───────┼──────┼────────┼────────────┤
│一│金福五金行    │五金          │一萬零三百二│九十年三月六日  │偽造「洪松根」印文及「金│
│八│              │              │十五元      │                │福五金行」印文各一枚    │
│九│              │              │            │                │                        │
├─┼───────┼───────┼──────┼────────┼────────────┤
│一│金福五金行    │鑽頭五金      │六千七百五十│九十年三月五日  │偽造「洪松根」印文及「金│
│九│              │              │元          │                │福五金行」印文各一枚    │
│０│              │              │            │                │                        │
├─┼───────┼───────┼──────┼────────┼────────────┤
│一│金福五金行    │五金          │九千三百五十│九十年三月八日  │偽造「洪松根」印文及「金│
│九│              │              │元          │                │福五金行」印文各一枚    │
│一│              │              │            │                │                        │
├─┼───────┼───────┼──────┼────────┼────────────┤
│一│金福五金行    │鑽頭五金      │五千二百五十│九十年三月七日  │偽造「洪松根」印文及「金│
│九│              │              │元          │                │福五金行」印文各一枚    │
│二│              │              │            │                │                        │
├─┼───────┼───────┼──────┼────────┼────────────┤
│一│金福五金行    │鑽頭五金      │四千七百五十│九十年三月十一日│偽造「洪松根」印文及「金│
│九│              │              │元          │                │福五金行」印文各一枚    │
│三│              │              │            │                │                        │
├─┼───────┼───────┼──────┼────────┼────────────┤
│一│金福五金行    │鑽頭五金      │四千二百五十│九十年三月十三日│偽造「洪松根」印文及「金│
│九│              │              │元          │                │福五金行」印文各一枚    │
│四│              │              │            │                │                        │
├─┼───────┼───────┼──────┼────────┼────────────┤
│一│金福五金行    │五金          │九千二百三十│九十年三月十二日│偽造「洪松根」印文及「金│
│九│              │              │元          │                │福五金行」印文各一枚    │
│五│              │              │            │                │                        │
├─┼───────┼───────┼──────┼────────┼────────────┤
│一│金福五金行    │五金          │九千六百七十│九十年三月十日  │偽造「洪松根」印文及「金│
│九│              │              │五元        │                │福五金行」印文各一枚    │
│六│              │              │            │                │                        │
├─┼───────┼───────┼──────┼────────┼────────────┤
│一│金福五金行    │鑽頭五金      │七千五百元  │九十年三月九日  │偽造「洪松根」印文及「金│
│九│              │              │            │                │福五金行」印文各一枚    │
│七│              │              │            │                │                        │
├─┼───────┼───────┼──────┼────────┼────────────┤
│一│金福五金行    │鑽頭五金      │六千七百五十│九十年三月十九日│偽造「洪松根」印文及「金│
│九│              │              │元          │                │福五金行」印文各一枚    │
│八│              │              │            │                │                        │
├─┼───────┼───────┼──────┼────────┼────────────┤
│一│金福五金行    │鑽頭五金      │三千七百五十│九十年三月十五日│偽造「洪松根」印文及「金│
│九│              │              │元          │                │福五金行」印文各一枚    │
│九│              │              │            │                │                        │
├─┼───────┼───────┼──────┼────────┼────────────┤
│二│金福五金行    │五金          │九千三百二十│九十年三月十四日│偽造「洪松根」印文及「金│
│０│              │              │元          │                │福五金行」印文各一枚    │
│０│              │              │            │                │                        │
├─┼───────┼───────┼──────┼────────┼────────────┤
│二│金福五金行    │五金          │八千六百五十│九十年三月十八日│偽造「洪松根」印文及「金│
│０│              │              │元          │                │福五金行」印文各一枚    │
│一│              │              │            │                │                        │
├─┼───────┼───────┼──────┼────────┼────────────┤
│二│金福五金行    │五金          │九千八百九十│九十年三月十六日│偽造「洪松根」印文及「金│
│０│              │              │元          │                │福五金行」印文各一枚    │
│二│              │              │            │                │                        │
├─┼───────┼───────┼──────┼────────┼────────────┤
│二│金福五金行    │五金          │九千八百六十│九十年三月二十日│偽造「洪松根」印文及「金│
│０│              │              │五元        │                │福五金行」印文各一枚    │
│三│              │              │            │                │                        │
├─┼───────┼───────┼──────┼────────┼────────────┤
│二│金福五金行    │五金          │九千八百六十│九十年三月二十日│偽造「洪松根」印文及「金│
│０│              │              │五元        │                │福五金行」印文各一枚    │
│四│              │              │            │                │                        │
├─┼───────┼───────┼──────┼────────┼────────────┤
│二│金福五金行    │五金          │九千九百五十│九十年三月二十二│偽造「洪松根」印文及「金│
│０│              │              │元          │日              │福五金行」印文各一枚    │
│五│              │              │            │                │                        │
├─┼───────┼───────┼──────┼────────┼────────────┤
│二│金福五金行    │鑽頭五金      │三千五百元  │九十年三月二十一│偽造「洪松根」印文及「金│
│０│              │              │            │日              │福五金行」印文各一枚    │
│六│              │              │            │                │                        │
├─┼───────┼───────┼──────┼────────┼────────────┤
│二│金福五金行    │五金          │九千五百二十│九十年三月二十四│偽造「洪松根」印文及「金│
│０│              │              │元          │日              │福五金行」印文各一枚    │
│七│              │              │            │                │                        │
├─┼───────┼───────┼──────┼────────┼────────────┤
│二│金福五金行    │鑽頭五金      │六千五百元  │九十年三月二十三│偽造「洪松根」印文及「金│
│０│              │              │            │日              │福五金行」印文各一枚    │
│八│              │              │            │                │                        │
├─┼───────┼───────┼──────┼────────┼────────────┤
│二│金福五金行    │鑽頭五金      │三千二百五十│九十年三月二十七│偽造「洪松根」印文及「金│
│０│              │              │元          │日              │福五金行」印文各一枚    │
│九│              │              │            │                │                        │
├─┼───────┼───────┼──────┼────────┼────────────┤
│二│金福五金行    │五金          │九千八百五十│九十年三月二十六│偽造「洪松根」印文及「金│
│一│              │              │五元        │日              │福五金行」印文各一枚    │
│０│              │              │            │                │                        │
├─┼───────┼───────┼──────┼────────┼────────────┤
│二│金福五金行    │五金          │九千五百二十│九十年三月三十日│偽造「洪松根」印文及「金│
│一│              │              │元          │                │福五金行」印文各一枚    │
│一│              │              │            │                │                        │
├─┼───────┼───────┼──────┼────────┼────────────┤
│二│金福五金行    │五金          │九千二百五十│九十年三月二十八│偽造「洪松根」印文及「金│
│一│              │              │五元        │日              │福五金行」印文各一枚    │
│二│              │              │            │                │                        │
├─┼───────┼───────┼──────┼────────┼────────────┤
│二│金福五金行    │鑽頭五金      │三千二百五十│九十年四月一日  │偽造「洪松根」印文及「金│
│一│              │              │元          │                │福五金行」印文各一枚    │
│三│              │              │            │                │                        │
├─┼───────┼───────┼──────┼────────┼────────────┤
│二│金福五金行    │鑽頭五金      │二千五百元  │九十年三月三十一│偽造「洪松根」印文及「金│
│一│              │              │            │日              │福五金行」印文各一枚    │
│四│              │              │            │                │                        │
├─┼───────┼───────┼──────┼────────┼────────────┤
│二│金福五金行    │五金          │一萬五千二百│九十年四月二日  │偽造「洪松根」印文及「金│
│一│              │              │五十元      │                │福五金行」印文各一枚    │
│五│              │              │            │                │                        │
├─┼───────┼───────┼──────┼────────┼────────────┤
│二│金福五金行    │五金          │一萬零七百六│九十年四月一日  │偽造「洪松根」印文及「金│
│一│              │              │十八元      │                │福五金行」印文各一枚    │
│六│              │              │            │                │                        │
├─┼───────┼───────┼──────┼────────┼────────────┤
│二│金福五金行    │五金          │六千九百八十│九十年四月四日  │偽造「洪松根」印文及「金│
│一│              │              │元          │                │福五金行」印文各一枚    │
│七│              │              │            │                │                        │
├─┼───────┼───────┼──────┼────────┼────────────┤
│二│金福五金行    │鑽頭五金      │五千七百五十│九十年四月三日  │偽造「洪松根」印文及「金│
│一│              │              │元          │                │福五金行」印文各一枚    │
│八│              │              │            │                │                        │
├─┼───────┼───────┼──────┼────────┼────────────┤
│二│金福五金行    │鑽頭五金      │四千元      │九十年四月七日  │偽造「洪松根」印文及「金│
│一│              │              │            │                │福五金行」印文各一枚    │
│九│              │              │            │                │                        │
├─┼───────┼───────┼──────┼────────┼────────────┤
│二│金福五金行    │五金          │九千八百六十│九十年四月六日  │偽造「洪松根」印文及「金│
│二│              │              │元          │                │福五金行」印文各一枚    │
│０│              │              │            │                │                        │
├─┼───────┼───────┼──────┼────────┼────────────┤
│二│金福五金行    │五金          │九千六百八十│九十年四月十日  │偽造「洪松根」印文及「金│
│二│              │              │元          │                │福五金行」印文各一枚    │
│一│              │              │            │                │                        │
├─┼───────┼───────┼──────┼────────┼────────────┤
│二│金福五金行    │五金          │八千九百六十│九十年四月八日  │偽造「洪松根」印文及「金│
│二│              │              │元          │                │福五金行」印文各一枚    │
│二│              │              │            │                │                        │
├─┼───────┼───────┼──────┼────────┼────────────┤
│二│金福五金行    │鑽頭五金      │四千五百元  │九十年四月十三日│偽造「洪松根」印文及「金│
│二│              │              │            │                │福五金行」印文各一枚    │
│三│              │              │            │                │                        │
├─┼───────┼───────┼──────┼────────┼────────────┤
│二│金福五金行    │五金          │八千六百六十│九十年四月十二日│偽造「洪松根」印文及「金│
│二│              │              │五元        │                │福五金行」印文各一枚    │
│四│              │              │            │                │                        │
├─┼───────┼───────┼──────┼────────┼────────────┤
│二│金福五金行    │鑽頭五金      │二千二百五十│九十年四月十七日│偽造「洪松根」印文及「金│
│二│              │              │元          │                │福五金行」印文各一枚    │
│五│              │              │            │                │                        │
├─┼───────┼───────┼──────┼────────┼────────────┤
│二│金福五金行    │五金          │九千二百五十│九十年四月十三日│偽造「洪松根」印文及「金│
│二│              │              │三元        │                │福五金行」印文各一枚    │
│六│              │              │            │                │                        │
├─┼───────┼───────┼──────┼────────┼────────────┤
│二│金福五金行    │五金          │九千二百四十│九十年四月二十日│偽造「洪松根」印文及「金│
│二│              │              │五元        │                │福五金行」印文各一枚    │
│七│              │              │            │                │                        │
├─┼───────┼───────┼──────┼────────┼────────────┤
│二│金福五金行    │五金          │八千九百七十│九十年四月十八日│偽造「洪松根」印文及「金│
│二│              │              │五元        │                │福五金行」印文各一枚    │
│八│              │              │            │                │                        │
├─┼───────┼───────┼──────┼────────┼────────────┤
│二│金福五金行    │五金          │九千四百二十│九十年四月二十二│偽造「洪松根」印文及「金│
│二│              │              │五元        │日              │福五金行」印文各一枚    │
│九│              │              │            │                │                        │
├─┼───────┼───────┼──────┼────────┼────────────┤
│二│金福五金行    │鑽頭五金      │六千二百五十│九十年四月二十一│偽造「洪松根」印文及「金│
│三│              │              │元          │日              │福五金行」印文各一枚    │
│０│              │              │            │                │                        │
├─┼───────┼───────┼──────┼────────┼────────────┤
│二│金福五金行    │五金          │九千五百元  │九十年四月二十四│偽造「洪松根」印文及「金│
│三│              │              │            │日              │福五金行」印文各一枚    │
│一│              │              │            │                │                        │
├─┼───────┼───────┼──────┼────────┼────────────┤
│二│金福五金行    │鑽頭五金      │三千二百五十│九十年四月二十三│偽造「洪松根」印文及「金│
│三│              │              │元          │日              │福五金行」印文各一枚    │
│二│              │              │            │                │                        │
├─┼───────┼───────┼──────┼────────┼────────────┤
│二│金福五金行    │鑽頭五金      │六千二百五十│九十年四月二十七│偽造「洪松根」印文及「金│
│三│              │              │元          │日              │福五金行」印文各一枚    │
│三│              │              │            │                │                        │
├─┼───────┼───────┼──────┼────────┼────────────┤
│二│金福五金行    │五金          │九千五百六十│九十年四月二十六│偽造「洪松根」印文及「金│
│三│              │              │元          │日              │福五金行」印文各一枚    │
│四│              │              │            │                │                        │
├─┼───────┼───────┼──────┼────────┼────────────┤
│二│金福五金行    │五金          │九千五百五十│九十年四月三十日│偽造「洪松根」印文及「金│
│三│              │              │元          │                │福五金行」印文各一枚    │
│五│              │              │            │                │                        │
├─┼───────┼───────┼──────┼────────┼────────────┤
│二│金福五金行    │五金          │九千六百五十│九十年四月二十八│偽造「洪松根」印文及「金│
│三│              │              │元          │日              │福五金行」印文各一枚    │
│六│              │              │            │                │                        │
├─┼───────┼───────┼──────┼────────┼────────────┤
│二│金福五金行    │五金          │九千三百八十│九十年五月二日  │偽造「洪松根」印文及「金│
│三│              │              │八元        │                │福五金行」印文各一枚    │
│七│              │              │            │                │                        │
├─┼───────┼───────┼──────┼────────┼────────────┤
│二│金福五金行    │鑽頭五金      │四千五百元  │九十年五月一日  │偽造「洪松根」印文及「金│
│三│              │              │            │                │福五金行」印文各一枚    │
│八│              │              │            │                │                        │
├─┼───────┼───────┼──────┼────────┼────────────┤
│二│金福五金行    │五金          │一萬三千零七│九十年五月三日  │偽造「洪松根」印文及「金│
│三│              │              │十元        │                │福五金行」印文各一枚    │
│九│              │              │            │                │                        │
├─┼───────┼───────┼──────┼────────┼────────────┤
│二│金福五金行    │鑽頭五金      │六千七百五十│九十年五月三日  │偽造「洪松根」印文及「金│
│四│              │              │元          │                │福五金行」印文各一枚    │
│０│              │              │            │                │                        │
├─┼───────┼───────┼──────┼────────┼────────────┤
│二│金福五金行    │五金          │九千二百八十│九十年五月五日  │偽造「洪松根」印文及「金│
│四│              │              │元          │                │福五金行」印文各一枚    │
│一│              │              │            │                │                        │
├─┼───────┼───────┼──────┼────────┼────────────┤
│二│金福五金行    │五金          │九千八百三十│九十年五月四日  │偽造「洪松根」印文及「金│
│四│              │              │二元        │                │福五金行」印文各一枚    │
│二│              │              │            │                │                        │
├─┼───────┼───────┼──────┼────────┼────────────┤
│二│金福五金行    │五金          │八千九百二十│九十年五月八日  │偽造「洪松根」印文及「金│
│四│              │              │元          │                │福五金行」印文各一枚    │
│三│              │              │            │                │                        │
├─┼───────┼───────┼──────┼────────┼────────────┤
│二│金福五金行    │鑽頭五金      │五千五百元  │九十年五月七日  │偽造「洪松根」印文及「金│
│四│              │              │            │                │福五金行」印文各一枚    │
│四│              │              │            │                │                        │
├─┼───────┼───────┼──────┼────────┼────────────┤
│二│金福五金行    │五金          │九千二百八十│九十年五月十日  │偽造「洪松根」印文及「金│
│四│              │              │元          │                │福五金行」印文各一枚    │
│五│              │              │            │                │                        │
├─┼───────┼───────┼──────┼────────┼────────────┤
│二│金福五金行    │鑽頭五金      │六千五百元  │九十年五月九日  │偽造「洪松根」印文及「金│
│四│              │              │            │                │福五金行」印文各一枚    │
│六│              │              │            │                │                        │
├─┼───────┼───────┼──────┼────────┼────────────┤
│二│金福五金行    │五金          │九千八百二十│九十年五月十二日│偽造「洪松根」印文及「金│
│四│              │              │五元        │                │福五金行」印文各一枚    │
│七│              │              │            │                │                        │
├─┼───────┼───────┼──────┼────────┼────────────┤
│二│金福五金行    │鑽頭五金      │三千元      │九十年五月十一日│偽造「洪松根」印文及「金│
│四│              │              │            │                │福五金行」印文各一枚    │
│八│              │              │            │                │                        │
├─┼───────┼───────┼──────┼────────┼────────────┤
│二│金福五金行    │五金          │五千五百八十│九十年五月十四日│偽造「洪松根」印文及「金│
│四│              │              │元          │                │福五金行」印文各一枚    │
│九│              │              │            │                │                        │
├─┼───────┼───────┼──────┼────────┼────────────┤
│二│金福五金行    │鑽頭五金      │二千元      │九十年五月十三日│偽造「洪松根」印文及「金│
│五│              │              │            │                │福五金行」印文各一枚    │
│０│              │              │            │                │                        │
├─┼───────┼───────┼──────┼────────┼────────────┤
│二│金福五金行    │五金          │九千八百四十│九十年四月十六日│偽造「洪松根」印文及「金│
│五│              │              │七元        │                │福五金行」印文各一枚    │
│一│              │              │            │                │                        │
├─┼───────┼───────┼──────┼────────┼────────────┤
│二│金福五金行    │鑽頭五金      │四千元      │九十年五月十五日│偽造「洪松根」印文及「金│
│五│              │              │            │                │福五金行」印文各一枚    │
│二│              │              │            │                │                        │
├─┼───────┼───────┼──────┼────────┼────────────┤
│二│金福五金行    │鑽頭五金      │三千五百元  │九十年五月十七日│偽造「洪松根」印文及「金│
│五│              │              │            │                │福五金行」印文各一枚    │
│三│              │              │            │                │                        │
├─┼───────┼───────┼──────┼────────┼────────────┤
│二│金福五金行    │五金          │八千五百八十│九十年五月十六日│偽造「洪松根」印文及「金│
│五│              │              │元          │                │福五金行」印文各一枚    │
│四│              │              │            │                │                        │
├─┼───────┼───────┼──────┼────────┼────────────┤
│二│金福五金行    │鑽頭五金      │五千二百五十│九十年五月十九日│偽造「洪松根」印文及「金│
│五│              │              │元          │                │福五金行」印文各一枚    │
│五│              │              │            │                │                        │
├─┼───────┼───────┼──────┼────────┼────────────┤
│二│金福五金行    │五金          │八千八百五十│九十年五月十八日│偽造「洪松根」印文及「金│
│五│              │              │五元        │                │福五金行」印文各一枚    │
│六│              │              │            │                │                        │
├─┼───────┼───────┼──────┼────────┼────────────┤
│二│金福五金行    │鑽頭五金      │四千五百元  │九十年五月二十一│偽造「洪松根」印文及「金│
│五│              │              │            │日              │福五金行」印文各一枚    │
│七│              │              │            │                │                        │
├─┼───────┼───────┼──────┼────────┼────────────┤
│二│金福五金行    │五金          │六千六百二十│九十年五月二十日│偽造「洪松根」印文及「金│
│五│              │              │二元        │                │福五金行」印文各一枚    │
│八│              │              │            │                │                        │
├─┼───────┼───────┼──────┼────────┼────────────┤
│二│金福五金行    │鑽頭五金      │五千七百五十│九十年五月二十五│偽造「洪松根」印文及「金│
│五│              │              │元          │日              │福五金行」印文各一枚    │
│九│              │              │            │                │                        │
├─┼───────┼───────┼──────┼────────┼────────────┤
│二│金福五金行    │鑽頭五金      │一千二百五十│九十年五月二十三│偽造「洪松根」印文及「金│
│六│              │              │元          │日              │福五金行」印文各一枚    │
│０│              │              │            │                │                        │
├─┼───────┼───────┼──────┼────────┼────────────┤
│二│金福五金行    │鑽頭五金      │五千元      │九十年五月二十九│偽造「洪松根」印文及「金│
│六│              │              │            │日              │福五金行」印文各一枚    │
│一│              │              │            │                │                        │
├─┼───────┼───────┼──────┼────────┼────────────┤
│二│金福五金行    │鑽頭五金      │三千七百五十│九十年五月二十七│偽造「洪松根」印文及「金│
│六│              │              │元          │日              │福五金行」印文各一枚    │
│二│              │              │            │                │                        │
├─┼───────┼───────┼──────┼────────┼────────────┤
│二│金福五金行    │鑽頭五金      │六千七百五十│九十年五月三十一│偽造「洪松根」印文及「金│
│六│              │              │元          │日              │福五金行」印文各一枚    │
│三│              │              │            │                │                        │
├─┼───────┼───────┼──────┼────────┼────────────┤
│  │              │              │            │總           計 │偽造「洪松根」印文及「金│
│  │              │              │            │                │福五金行」印文各一百二十│
│  │              │              │            │                │七枚                    │
├─┼───────┼───────┼──────┼────────┼────────────┤
│二│金益電料行    │電纜線        │九千三百五十│九十年一月五日  │偽造「林陳錦美」印文及「│
│六│              │              │元          │                │金益電料行」印文各一枚  │
│四│              │              │            │                │                        │
├─┼───────┼───────┼──────┼────────┼────────────┤
│二│金益電料行    │電纜線        │八千四百五十│九十年一月三日  │偽造「林陳錦美」印文及「│
│六│              │              │元          │                │金益電料行」印文各一枚  │
│五│              │              │            │                │                        │
├─┼───────┼───────┼──────┼────────┼────────────┤
│二│金益電料行    │電纜線        │八千元      │九十年一月九日  │偽造「林陳錦美」印文及「│
│六│              │              │            │                │金益電料行」印文各一枚  │
│六│              │              │            │                │                        │
├─┼───────┼───────┼──────┼────────┼────────────┤
│二│金益電料行    │電纜線        │七千一百五十│九十年一月七日  │偽造「林陳錦美」印文及「│
│六│              │              │元          │                │金益電料行」印文各一枚  │
│七│              │              │            │                │                        │
├─┼───────┼───────┼──────┼────────┼────────────┤
│二│金益電料行    │電纜線        │四千六百五十│九十年一月十一日│偽造「林陳錦美」印文及「│
│六│              │              │元          │                │金益電料行」印文各一枚  │
│八│              │              │            │                │                        │
├─┼───────┼───────┼──────┼────────┼────────────┤
│二│金益電料行    │電纜線        │一萬五千三百│九十年一月十日  │偽造「林陳錦美」印文及「│
│六│              │              │八十三元    │                │金益電料行」印文各一枚  │
│九│              │              │            │                │                        │
├─┼───────┼───────┼──────┼────────┼────────────┤
│二│金益電料行    │電纜線        │六千元      │九十年一月十五日│偽造「林陳錦美」印文及「│
│七│              │              │            │                │金益電料行」印文各一枚  │
│０│              │              │            │                │                        │
├─┼───────┼───────┼──────┼────────┼────────────┤
│二│金益電料行    │電纜線        │八千三百元  │九十年一月十三日│偽造「林陳錦美」印文及「│
│七│              │              │            │                │金益電料行」印文各一枚  │
│一│              │              │            │                │                        │
├─┼───────┼───────┼──────┼────────┼────────────┤
│二│金益電料行    │電纜線        │三千四百元  │九十年一月十九日│偽造「林陳錦美」印文及「│
│七│              │              │            │                │金益電料行」印文各一枚  │
│二│              │              │            │                │                        │
├─┼───────┼───────┼──────┼────────┼────────────┤
│二│金益電料行    │電纜線        │七千二百元  │九十年一月十七日│偽造「林陳錦美」印文及「│
│七│              │              │            │                │金益電料行」印文各一枚  │
│三│              │              │            │                │                        │
├─┼───────┼───────┼──────┼────────┼────────────┤
│二│金益電料行    │電纜線        │四千六百五十│九十年一月二十三│偽造「林陳錦美」印文及「│
│七│              │              │元          │日              │金益電料行」印文各一枚  │
│四│              │              │            │                │                        │
├─┼───────┼───────┼──────┼────────┼────────────┤
│二│金益電料行    │電纜線        │五千元      │九十年一月二十一│偽造「林陳錦美」印文及「│
│七│              │              │            │日              │金益電料行」印文各一枚  │
│五│              │              │            │                │                        │
├─┼───────┼───────┼──────┼────────┼────────────┤
│二│金益電料行    │電纜線        │七千五百元  │九十年二月三日  │偽造「林陳錦美」印文及「│
│七│              │              │            │                │金益電料行」印文各一枚  │
│六│              │              │            │                │                        │
├─┼───────┼───────┼──────┼────────┼────────────┤
│二│金益電料行    │電纜線        │九千六百元  │九十年二月一日  │偽造「林陳錦美」印文及「│
│七│              │              │            │                │金益電料行」印文各一枚  │
│七│              │              │            │                │                        │
├─┼───────┼───────┼──────┼────────┼────────────┤
│二│金益電料行    │電纜線        │八千三百元  │九十年二月七日  │偽造「林陳錦美」印文及「│
│七│              │              │            │                │金益電料行」印文各一枚  │
│八│              │              │            │                │                        │
├─┼───────┼───────┼──────┼────────┼────────────┤
│二│金益電料行    │電纜線        │六千元      │九十年二月五日  │偽造「林陳錦美」印文及「│
│七│              │              │            │                │金益電料行」印文各一枚  │
│九│              │              │            │                │                        │
├─┼───────┼───────┼──────┼────────┼────────────┤
│二│金益電料行    │電纜線        │六千三百五十│九十年二月十日  │偽造「林陳錦美」印文及「│
│八│              │              │元          │                │金益電料行」印文各一枚  │
│０│              │              │            │                │                        │
├─┼───────┼───────┼──────┼────────┼────────────┤
│二│金益電料行    │電纜線        │八千零五十元│九十年二月九日  │偽造「林陳錦美」印文及「│
│八│              │              │            │                │金益電料行」印文各一枚  │
│一│              │              │            │                │                        │
├─┼───────┼───────┼──────┼────────┼────────────┤
│二│金益電料行    │電纜線        │三千九百元  │九十年二月十三日│偽造「林陳錦美」印文及「│
│八│              │              │            │                │金益電料行」印文各一枚  │
│二│              │              │            │                │                        │
├─┼───────┼───────┼──────┼────────┼────────────┤
│二│金益電料行    │電纜線        │四千八百元  │九十年二月十一日│偽造「林陳錦美」印文及「│
│八│              │              │            │                │金益電料行」印文各一枚  │
│三│              │              │            │                │                        │
├─┼───────┼───────┼──────┼────────┼────────────┤
│二│金益電料行    │電纜線        │六千一百五十│九十年二月十九日│偽造「林陳錦美」印文及「│
│八│              │              │元          │                │金益電料行」印文各一枚  │
│四│              │              │            │                │                        │
├─┼───────┼───────┼──────┼────────┼────────────┤
│二│金益電料行    │電纜線        │四千五百元  │九十年二月十五日│偽造「林陳錦美」印文及「│
│八│              │              │            │                │金益電料行」印文各一枚  │
│五│              │              │            │                │                        │
├─┼───────┼───────┼──────┼────────┼────────────┤
│二│金益電料行    │電纜線        │二千九百元  │九十年二月二十三│偽造「林陳錦美」印文及「│
│八│              │              │            │日              │金益電料行」印文各一枚  │
│六│              │              │            │                │                        │
├─┼───────┼───────┼──────┼────────┼────────────┤
│二│金益電料行    │電纜線        │三千五百元  │九十年二月二十一│偽造「林陳錦美」印文及「│
│八│              │              │            │日              │金益電料行」印文各一枚  │
│七│              │              │            │                │                        │
├─┼───────┼───────┼──────┼────────┼────────────┤
│二│金益電料行    │電纜線        │八千三百元  │九十年二月二十五│偽造「林陳錦美」印文及「│
│八│              │              │            │日              │金益電料行」印文各一枚  │
│八│              │              │            │                │                        │
├─┼───────┼───────┼──────┼────────┼────────────┤
│二│金益電料行    │電纜線        │三千七百五十│九十年二月二十七│偽造「林陳錦美」印文及「│
│八│              │              │元          │日              │金益電料行」印文各一枚  │
│九│              │              │            │                │                        │
├─┼───────┼───────┼──────┼────────┼────────────┤
│二│金益電料行    │電纜線        │四千六百元  │九十年三月一日  │偽造「林陳錦美」印文及「│
│九│              │              │            │                │金益電料行」印文各一枚  │
│０│              │              │            │                │                        │
├─┼───────┼───────┼──────┼────────┼────────────┤
│二│金益電料行    │電纜線        │二千五百元  │九十年一月二十七│偽造「林陳錦美」印文及「│
│九│              │              │            │日              │金益電料行」印文各一枚  │
│一│              │              │            │                │                        │
├─┼───────┼───────┼──────┼────────┼────────────┤
│二│金益電料行    │電纜線        │一萬元      │九十年三月一日  │偽造「林陳錦美」印文及「│
│九│              │              │            │                │金益電料行」印文各一枚  │
│二│              │              │            │                │                        │
├─┼───────┼───────┼──────┼────────┼────────────┤
│二│金益電料行    │電纜線        │八千一百元  │九十年三月三日  │偽造「林陳錦美」印文及「│
│九│              │              │            │                │金益電料行」印文各一枚  │
│三│              │              │            │                │                        │
├─┼───────┼───────┼──────┼────────┼────────────┤
│二│金益電料行    │電纜線        │三千七百五十│九十年三月九日  │偽造「林陳錦美」印文及「│
│九│              │              │元          │                │金益電料行」印文各一枚  │
│四│              │              │            │                │                        │
├─┼───────┼───────┼──────┼────────┼────────────┤
│二│金益電料行    │電纜線        │六千三百五十│九十年三月七日  │偽造「林陳錦美」印文及「│
│九│              │              │元          │                │金益電料行」印文各一枚  │
│五│              │              │            │                │                        │
├─┼───────┼───────┼──────┼────────┼────────────┤
│二│金益電料行    │電纜線        │五千九百元  │九十年三月十一日│偽造「林陳錦美」印文及「│
│九│              │              │            │                │金益電料行」印文各一枚  │
│六│              │              │            │                │                        │
├─┼───────┼───────┼──────┼────────┼────────────┤
│二│金益電料行    │電纜線        │七千一百零三│九十年三月十日  │偽造「林陳錦美」印文及「│
│九│              │              │元          │                │金益電料行」印文各一枚  │
│七│              │              │            │                │                        │
├─┼───────┼───────┼──────┼────────┼────────────┤
│二│金益電料行    │電纜線        │七千三百五十│九十年三月十五日│偽造「林陳錦美」印文及「│
│九│              │              │元          │                │金益電料行」印文各一枚  │
│八│              │              │            │                │                        │
├─┼───────┼───────┼──────┼────────┼────────────┤
│二│金益電料行    │電纜線        │七千五百元  │九十年三月十三日│偽造「林陳錦美」印文及「│
│九│              │              │            │                │金益電料行」印文各一枚  │
│九│              │              │            │                │                        │
├─┼───────┼───────┼──────┼────────┼────────────┤
│三│金益電料行    │電纜線        │五千八百元  │九十年三月二十一│偽造「林陳錦美」印文及「│
│０│              │              │            │日              │金益電料行」印文各一枚  │
│０│              │              │            │                │                        │
├─┼───────┼───────┼──────┼────────┼────────────┤
│三│金益電料行    │電纜線        │六千元      │九十年三月十七日│偽造「林陳錦美」印文及「│
│０│              │              │            │                │金益電料行」印文各一枚  │
│一│              │              │            │                │                        │
├─┼───────┼───────┼──────┼────────┼────────────┤
│三│金益電料行    │電纜線        │八千四百元  │九十年三月二十五│偽造「林陳錦美」印文及「│
│０│              │              │            │日              │金益電料行」印文各一枚  │
│二│              │              │            │                │                        │
├─┼───────┼───────┼──────┼────────┼────────────┤
│三│金益電料行    │電纜線        │七千元      │九十年三月二十三│偽造「林陳錦美」印文及「│
│０│              │              │            │日              │金益電料行」印文各一枚  │
│三│              │              │            │                │                        │
├─┼───────┼───────┼──────┼────────┼────────────┤
│三│金益電料行    │電纜線        │三千三百元  │九十年三月二十九│偽造「林陳錦美」印文及「│
│０│              │              │            │日              │金益電料行」印文各一枚  │
│四│              │              │            │                │                        │
├─┼───────┼───────┼──────┼────────┼────────────┤
│三│金益電料行    │電纜線        │五千四百元  │九十年三月二十七│偽造「林陳錦美」印文及「│
│０│              │              │            │日              │金益電料行」印文各一枚  │
│五│              │              │            │                │                        │
├─┼───────┼───────┼──────┼────────┼────────────┤
│三│金益電料行    │電纜線        │三千五百元  │九十年四月一日  │偽造「林陳錦美」印文及「│
│０│              │              │            │                │金益電料行」印文各一枚  │
│六│              │              │            │                │                        │
├─┼───────┼───────┼──────┼────────┼────────────┤
│三│金益電料行    │電纜線        │六千零五十元│九十年三月三十一│偽造「林陳錦美」印文及「│
│０│              │              │            │日              │金益電料行」印文各一枚  │
│七│              │              │            │                │                        │
├─┼───────┼───────┼──────┼────────┼────────────┤
│三│金益電料行    │電纜線        │八千元      │九十年四月五日  │偽造「林陳錦美」印文及「│
│０│              │              │            │                │金益電料行」印文各一枚  │
│八│              │              │            │                │                        │
├─┼───────┼───────┼──────┼────────┼────────────┤
│三│金益電料行    │電纜線        │六千一百五十│九十年四月三日  │偽造「林陳錦美」印文及「│
│０│              │              │元          │                │金益電料行」印文各一枚  │
│九│              │              │            │                │                        │
├─┼───────┼───────┼──────┼────────┼────────────┤
│三│金益電料行    │電纜線        │一萬五千元  │九十年四月八日  │偽造「林陳錦美」印文及「│
│一│              │              │            │                │金益電料行」印文各一枚  │
│０│              │              │            │                │                        │
├─┼───────┼───────┼──────┼────────┼────────────┤
│三│金益電料行    │電纜線        │七千九百元  │九十年四月七日  │偽造「林陳錦美」印文及「│
│一│              │              │            │                │金益電料行」印文各一枚  │
│一│              │              │            │                │                        │
├─┼───────┼───────┼──────┼────────┼────────────┤
│三│金益電料行    │電纜線        │一萬零五百元│九十年四月十三日│偽造「林陳錦美」印文及「│
│一│              │              │            │                │金益電料行」印文各一枚  │
│二│              │              │            │                │                        │
├─┼───────┼───────┼──────┼────────┼────────────┤
│三│金益電料行    │電纜線        │九千三百元  │九十年四月十一日│偽造「林陳錦美」印文及「│
│一│              │              │            │                │金益電料行」印文各一枚  │
│三│              │              │            │                │                        │
├─┼───────┼───────┼──────┼────────┼────────────┤
│三│金益電料行    │電纜線        │九千五百五十│九十年四月十九日│偽造「林陳錦美」印文及「│
│一│              │              │元          │                │金益電料行」印文各一枚  │
│四│              │              │            │                │                        │
├─┼───────┼───────┼──────┼────────┼────────────┤
│三│金益電料行    │電纜線        │七千四百五十│九十年四月十五日│偽造「林陳錦美」印文及「│
│一│              │              │元          │                │金益電料行」印文各一枚  │
│五│              │              │            │                │                        │
├─┼───────┼───────┼──────┼────────┼────────────┤
│三│金益電料行    │電纜線        │四千七百元  │九十年四月十七日│偽造「林陳錦美」印文及「│
│一│              │              │            │                │金益電料行」印文各一枚  │
│六│              │              │            │                │                        │
├─┼───────┼───────┼──────┼────────┼────────────┤
│三│金益電料行    │電纜線        │八千四百五十│九十年四月二十一│偽造「林陳錦美」印文及「│
│一│              │              │元          │日              │金益電料行」印文各一枚  │
│七│              │              │            │                │                        │
├─┼───────┼───────┼──────┼────────┼────────────┤
│三│金益電料行    │電纜線        │三千元      │九十年四月二十五│偽造「林陳錦美」印文及「│
│一│              │              │            │日              │金益電料行」印文各一枚  │
│八│              │              │            │                │                        │
├─┼───────┼───────┼──────┼────────┼────────────┤
│三│金益電料行    │電纜線        │七千八百五十│九十年四月二十三│偽造「林陳錦美」印文及「│
│一│              │              │元          │日              │金益電料行」印文各一枚  │
│九│              │              │            │                │                        │
├─┼───────┼───────┼──────┼────────┼────────────┤
│三│金益電料行    │電纜線        │五千三百元  │九十年四月二十九│偽造「林陳錦美」印文及「│
│二│              │              │            │日              │金益電料行」印文各一枚  │
│０│              │              │            │                │                        │
├─┼───────┼───────┼──────┼────────┼────────────┤
│三│金益電料行    │電纜線        │八千六百元  │九十年四月二十七│偽造「林陳錦美」印文及「│
│二│              │              │            │日              │金益電料行」印文各一枚  │
│一│              │              │            │                │                        │
├─┼───────┼───────┼──────┼────────┼────────────┤
│三│金益電料行    │電纜線        │六千七百元  │九十年五月三日  │偽造「林陳錦美」印文及「│
│二│              │              │            │                │金益電料行」印文各一枚  │
│二│              │              │            │                │                        │
├─┼───────┼───────┼──────┼────────┼────────────┤
│三│金益電料行    │電纜線        │一萬零八百元│九十年五月一日  │偽造「林陳錦美」印文及「│
│二│              │              │            │                │金益電料行」印文各一枚  │
│三│              │              │            │                │                        │
├─┼───────┼───────┼──────┼────────┼────────────┤
│三│金益電料行    │電纜線        │一萬元      │九十年五月六日  │偽造「林陳錦美」印文及「│
│二│              │              │            │                │金益電料行」印文各一枚  │
│四│              │              │            │                │                        │
├─┼───────┼───────┼──────┼────────┼────────────┤
│三│金益電料行    │電纜線        │八千零五十元│九十年五月五日  │偽造「林陳錦美」印文及「│
│二│              │              │            │                │金益電料行」印文各一枚  │
│五│              │              │            │                │                        │
├─┼───────┼───────┼──────┼────────┼────────────┤
│三│金益電料行    │電纜線        │四千八百元  │九十年五月九日  │偽造「林陳錦美」印文及「│
│二│              │              │            │                │金益電料行」印文各一枚  │
│六│              │              │            │                │                        │
├─┼───────┼───────┼──────┼────────┼────────────┤
│三│金益電料行    │電纜線        │七千五百元  │九十年五月七日  │偽造「林陳錦美」印文及「│
│二│              │              │            │                │金益電料行」印文各一枚  │
│七│              │              │            │                │                        │
├─┼───────┼───────┼──────┼────────┼────────────┤
│三│金益電料行    │電纜線        │六千八百元  │九十年五月十三日│偽造「林陳錦美」印文及「│
│二│              │              │            │                │金益電料行」印文各一枚  │
│八│              │              │            │                │                        │
├─┼───────┼───────┼──────┼────────┼────────────┤
│三│金益電料行    │電纜線        │八千四百元  │九十年五月十一日│偽造「林陳錦美」印文及「│
│二│              │              │            │                │金益電料行」印文各一枚  │
│九│              │              │            │                │                        │
├─┼───────┼───────┼──────┼────────┼────────────┤
│三│金益電料行    │電纜線        │九千七百元  │九十年五月十七日│偽造「林陳錦美」印文及「│
│三│              │              │            │                │金益電料行」印文各一枚  │
│０│              │              │            │                │                        │
├─┼───────┼───────┼──────┼────────┼────────────┤
│三│金益電料行    │電纜線        │八千六百元  │九十年五月十五日│偽造「林陳錦美」印文及「│
│三│              │              │            │                │金益電料行」印文各一枚  │
│一│              │              │            │                │                        │
├─┼───────┼───────┼──────┼────────┼────────────┤
│三│金益電料行    │電纜線        │七千元      │九十年五月二十一│偽造「林陳錦美」印文及「│
│三│              │              │            │日              │金益電料行」印文各一枚  │
│二│              │              │            │                │                        │
├─┼───────┼───────┼──────┼────────┼────────────┤
│三│金益電料行    │電纜線        │四千六百元  │九十年五月十九日│偽造「林陳錦美」印文及「│
│三│              │              │            │                │金益電料行」印文各一枚  │
│三│              │              │            │                │                        │
├─┼───────┼───────┼──────┼────────┼────────────┤
│三│金益電料行    │電纜線        │八千七百五十│九十年五月二十三│偽造「林陳錦美」印文及「│
│三│              │              │元          │日              │金益電料行」印文各一枚  │
│四│              │              │            │                │                        │
├─┼───────┼───────┼──────┼────────┼────────────┤
│  │              │              │            │總           計 │偽造「林陳錦美」印文及「│
│  │              │              │            │                │金益電料行」印文各七十一│
│  │              │              │            │                │枚                      │
├─┼───────┼───────┼──────┼────────┼────────────┤
│三│金城建材五金行│建材五金      │六千三百五十│九十年一月三日  │偽造「鄭周桃」印文及「金│
│三│              │              │元          │                │城建材五金」印文各一枚  │
│五│              │              │            │                │                        │
├─┼───────┼───────┼──────┼────────┼────────────┤
│三│金城建材五金行│五金          │一萬一千元  │九十年一月二日  │偽造「鄭周桃」印文及「金│
│三│              │              │            │                │城建材五金」印文各一枚  │
│六│              │              │            │                │                        │
├─┼───────┼───────┼──────┼────────┼────────────┤
│三│金城建材五金行│建材五金      │五千五百元  │九十年一月七日  │偽造「鄭周桃」印文及「金│
│三│              │              │            │                │城建材五金」印文各一枚  │
│七│              │              │            │                │                        │
├─┼───────┼───────┼──────┼────────┼────────────┤
│三│金城建材五金行│建材五金      │八千元      │九十年一月五日  │偽造「鄭周桃」印文及「金│
│三│              │              │            │                │城建材五金」印文各一枚  │
│八│              │              │            │                │                        │
├─┼───────┼───────┼──────┼────────┼────────────┤
│三│金城建材五金行│建材五金      │三千八百元  │九十年一月十一日│偽造「鄭周桃」印文及「金│
│三│              │              │            │                │城建材五金」印文各一枚  │
│九│              │              │            │                │                        │
├─┼───────┼───────┼──────┼────────┼────────────┤
│三│金城建材五金行│建材五金      │九千八百五十│九十年一月九日  │偽造「鄭周桃」印文及「金│
│四│              │              │元          │                │城建材五金」印文各一枚  │
│０│              │              │            │                │                        │
├─┼───────┼───────┼──────┼────────┼────────────┤
│三│金城建材五金行│建材五金      │七千五百元  │九十年一月十五日│偽造「鄭周桃」印文及「金│
│四│              │              │            │                │城建材五金」印文各一枚  │
│一│              │              │            │                │                        │
├─┼───────┼───────┼──────┼────────┼────────────┤
│三│金城建材五金行│建材五金      │一萬零五十元│九十年一月十三日│偽造「鄭周桃」印文及「金│
│四│              │              │            │                │城建材五金」印文各一枚  │
│二│              │              │            │                │                        │
├─┼───────┼───────┼──────┼────────┼────────────┤
│三│金城建材五金行│建材五金      │八千七百元  │九十年一月十九日│偽造「鄭周桃」印文及「金│
│四│              │              │            │                │城建材五金」印文各一枚  │
│三│              │              │            │                │                        │
├─┼───────┼───────┼──────┼────────┼────────────┤
│三│金城建材五金行│建材五金      │二千九百五十│九十年一月十七日│偽造「鄭周桃」印文及「金│
│四│              │              │元          │                │城建材五金」印文各一枚  │
│四│              │              │            │                │                        │
├─┼───────┼───────┼──────┼────────┼────────────┤
│三│金城建材五金行│建材五金      │六千六百五十│九十年一月二十三│偽造「鄭周桃」印文及「金│
│四│              │              │元          │日              │城建材五金」印文各一枚  │
│五│              │              │            │                │                        │
├─┼───────┼───────┼──────┼────────┼────────────┤
│三│金城建材五金行│建材五金      │二千三百五十│九十年一月二十一│偽造「鄭周桃」印文及「金│
│四│              │              │元          │日              │城建材五金」印文各一枚  │
│六│              │              │            │                │                        │
├─┼───────┼───────┼──────┼────────┼────────────┤
│三│金城建材五金行│建材五金      │一萬二千一百│九十年二月十一日│偽造「鄭周桃」印文及「金│
│四│              │              │五十元      │                │城建材五金」印文各一枚  │
│七│              │              │            │                │                        │
├─┼───────┼───────┼──────┼────────┼────────────┤
│三│金城建材五金行│五金          │九千七百六十│九十年二月六日  │偽造「鄭周桃」印文及「金│
│四│              │              │八元        │                │城建材五金」印文各一枚  │
│八│              │              │            │                │                        │
├─┼───────┼───────┼──────┼────────┼────────────┤
│三│金城建材五金行│建材五金      │八千九百元  │九十年二月十五日│偽造「鄭周桃」印文及「金│
│四│              │              │            │                │城建材五金」印文各一枚  │
│九│              │              │            │                │                        │
├─┼───────┼───────┼──────┼────────┼────────────┤
│三│金城建材五金行│建材五金      │七千五百五十│九十年二月十三日│偽造「鄭周桃」印文及「金│
│五│              │              │元          │                │城建材五金」印文各一枚  │
│０│              │              │            │                │                        │
├─┼───────┼───────┼──────┼────────┼────────────┤
│三│金城建材五金行│建材五金      │九千八百五十│九十年二月十九日│偽造「鄭周桃」印文及「金│
│五│              │              │元          │                │城建材五金」印文各一枚  │
│一│              │              │            │                │                        │
├─┼───────┼───────┼──────┼────────┼────────────┤
│三│金城建材五金行│建材五金      │一萬一千元  │九十年二月十七日│偽造「鄭周桃」印文及「金│
│五│              │              │            │                │城建材五金」印文各一枚  │
│二│              │              │            │                │                        │
├─┼───────┼───────┼──────┼────────┼────────────┤
│三│金城建材五金行│建材五金      │七千九百八十│九十年二月二十三│偽造「鄭周桃」印文及「金│
│五│              │              │元          │日              │城建材五金」印文各一枚  │
│三│              │              │            │                │                        │
├─┼───────┼───────┼──────┼────────┼────────────┤
│三│金城建材五金行│建材五金      │一萬零二百元│九十年二月二十一│偽造「鄭周桃」印文及「金│
│五│              │              │            │日              │城建材五金」印文各一枚  │
│四│              │              │            │                │                        │
├─┼───────┼───────┼──────┼────────┼────────────┤
│三│金城建材五金行│建材五金      │八千九百元  │九十年二月二十七│偽造「鄭周桃」印文及「金│
│五│              │              │            │日              │城建材五金」印文各一枚  │
│五│              │              │            │                │                        │
├─┼───────┼───────┼──────┼────────┼────────────┤
│三│金城建材五金行│建材五金      │八千五百元  │九十年二月二十五│偽造「鄭周桃」印文及「金│
│五│              │              │            │日              │城建材五金」印文各一枚  │
│六│              │              │            │                │                        │
├─┼───────┼───────┼──────┼────────┼────────────┤
│三│金城建材五金行│建材五金      │七千三百元  │九十年一月二十七│偽造「鄭周桃」印文及「金│
│五│              │              │            │日              │城建材五金」印文各一枚  │
│七│              │              │            │                │                        │
├─┼───────┼───────┼──────┼────────┼────────────┤
│三│金城建材五金行│建材五金      │八千三百五十│九十年一月二十五│偽造「鄭周桃」印文及「金│
│五│              │              │元          │日              │城建材五金」印文各一枚  │
│八│              │              │            │                │                        │
├─┼───────┼───────┼──────┼────────┼────────────┤
│三│金城建材五金行│建材五金      │八千六百五十│九十年三月三日  │偽造「鄭周桃」印文及「金│
│五│              │              │元          │                │城建材五金」印文各一枚  │
│九│              │              │            │                │                        │
├─┼───────┼───────┼──────┼────────┼────────────┤
│三│金城建材五金行│建材五金      │九千二百元  │九十年三月一日  │偽造「鄭周桃」印文及「金│
│六│              │              │            │                │城建材五金」印文各一枚  │
│０│              │              │            │                │                        │
├─┼───────┼───────┼──────┼────────┼────────────┤
│三│金城建材五金行│五金          │八千六百五十│九十年三月六日  │偽造「鄭周桃」印文及「金│
│六│              │              │元          │                │城建材五金」印文各一枚  │
│一│              │              │            │                │                        │
├─┼───────┼───────┼──────┼────────┼────────────┤
│三│金城建材五金行│建材五金      │一萬一千五百│九十年三月五日  │偽造「鄭周桃」印文及「金│
│六│              │              │元          │                │城建材五金」印文各一枚  │
│二│              │              │            │                │                        │
├─┼───────┼───────┼──────┼────────┼────────────┤
│三│金城建材五金行│建材五金      │六千九百元  │九十年三月九日  │偽造「鄭周桃」印文及「金│
│六│              │              │            │                │城建材五金」印文各一枚  │
│三│              │              │            │                │                        │
├─┼───────┼───────┼──────┼────────┼────────────┤
│三│金城建材五金行│建材五金      │五千九百八十│九十年三月七日  │偽造「鄭周桃」印文及「金│
│六│              │              │元          │                │城建材五金」印文各一枚  │
│四│              │              │            │                │                        │
├─┼───────┼───────┼──────┼────────┼────────────┤
│三│金城建材五金行│五金建材      │六千三百元  │九十年三月十五日│偽造「鄭周桃」印文及「金│
│六│              │              │            │                │城建材五金」印文各一枚  │
│五│              │              │            │                │                        │
├─┼───────┼───────┼──────┼────────┼────────────┤
│三│金城建材五金行│建材五金      │八千七百元  │九十年三月十一日│偽造「鄭周桃」印文及「金│
│六│              │              │            │                │城建材五金」印文各一枚  │
│六│              │              │            │                │                        │
├─┼───────┼───────┼──────┼────────┼────────────┤
│三│金城建材五金行│五金建材      │六千二百元  │九十年三月十九日│偽造「鄭周桃」印文及「金│
│六│              │              │            │                │城建材五金」印文各一枚  │
│七│              │              │            │                │                        │
├─┼───────┼───────┼──────┼────────┼────────────┤
│三│金城建材五金行│建材五金      │七千九百五十│九十年三月十七日│偽造「鄭周桃」印文及「金│
│六│              │              │元          │                │城建材五金」印文各一枚  │
│八│              │              │            │                │                        │
├─┼───────┼───────┼──────┼────────┼────────────┤
│三│金城建材五金行│建材五金      │三千五百元  │九十年三月二十三│偽造「鄭周桃」印文及「金│
│六│              │              │            │日              │城建材五金」印文各一枚  │
│九│              │              │            │                │                        │
├─┼───────┼───────┼──────┼────────┼────────────┤
│三│金城建材五金行│建材五金      │五千八百五十│九十年三月二十一│偽造「鄭周桃」印文及「金│
│七│              │              │元          │日              │城建材五金」印文各一枚  │
│０│              │              │            │                │                        │
├─┼───────┼───────┼──────┼────────┼────────────┤
│三│金城建材五金行│建材五金      │二千九百八十│九十年三月二十七│偽造「鄭周桃」印文及「金│
│七│              │              │元          │日              │城建材五金」印文各一枚  │
│一│              │              │            │                │                        │
├─┼───────┼───────┼──────┼────────┼────────────┤
│三│金城建材五金行│五金建材      │四千八百五十│九十年三月二十五│偽造「鄭周桃」印文及「金│
│七│              │              │元          │日              │城建材五金」印文各一枚  │
│二│              │              │            │                │                        │
├─┼───────┼───────┼──────┼────────┼────────────┤
│三│金城建材五金行│五金建材      │八千七百五十│九十年四月一日  │偽造「鄭周桃」印文及「金│
│七│              │              │元          │                │城建材五金」印文各一枚  │
│三│              │              │            │                │                        │
├─┼───────┼───────┼──────┼────────┼────────────┤
│三│金城建材五金行│建材五金      │八千五百五十│九十年三月二十九│偽造「鄭周桃」印文及「金│
│七│              │              │元          │日              │城建材五金」印文各一枚  │
│四│              │              │            │                │                        │
├─┼───────┼───────┼──────┼────────┼────────────┤
│三│金城建材五金行│建材五金      │三千八百五十│九十年四月五日  │偽造「鄭周桃」印文及「金│
│七│              │              │元          │                │城建材五金」印文各一枚  │
│五│              │              │            │                │                        │
├─┼───────┼───────┼──────┼────────┼────────────┤
│三│金城建材五金行│建材五金      │六千三百五十│九十年四月三日  │偽造「鄭周桃」印文及「金│
│七│              │              │元          │                │城建材五金」印文各一枚  │
│六│              │              │            │                │                        │
├─┼───────┼───────┼──────┼────────┼────────────┤
│三│金城建材五金行│五金          │一萬三千元  │九十年四月八日  │偽造「鄭周桃」印文及「金│
│七│              │              │            │                │城建材五金」印文各一枚  │
│七│              │              │            │                │                        │
├─┼───────┼───────┼──────┼────────┼────────────┤
│三│金城建材五金行│五金建材      │六千一百元  │九十年四月七日  │偽造「鄭周桃」印文及「金│
│七│              │              │            │                │城建材五金」印文各一枚  │
│八│              │              │            │                │                        │
├─┼───────┼───────┼──────┼────────┼────────────┤
│三│金城建材五金行│五金建材      │三千六百五十│九十年四月十一日│偽造「鄭周桃」印文及「金│
│七│              │              │元          │                │城建材五金」印文各一枚  │
│九│              │              │            │                │                        │
├─┼───────┼───────┼──────┼────────┼────────────┤
│三│金城建材五金行│建材五金      │二千九百五十│九十年四月九日  │偽造「鄭周桃」印文及「金│
│八│              │              │元          │                │城建材五金」印文各一枚  │
│０│              │              │            │                │                        │
├─┼───────┼───────┼──────┼────────┼────────────┤
│三│金城建材五金行│五金建材      │七千九百元  │九十年四月十五日│偽造「鄭周桃」印文及「金│
│八│              │              │            │                │城建材五金」印文各一枚  │
│一│              │              │            │                │                        │
├─┼───────┼───────┼──────┼────────┼────────────┤
│三│金城建材五金行│建材五金      │八千四百五十│九十年四月十三日│偽造「鄭周桃」印文及「金│
│八│              │              │元          │                │城建材五金」印文各一枚  │
│二│              │              │            │                │                        │
├─┼───────┼───────┼──────┼────────┼────────────┤
│三│金城建材五金行│五金建材      │九千五百元  │九十年四月十九日│偽造「鄭周桃」印文及「金│
│八│              │              │            │                │城建材五金」印文各一枚  │
│三│              │              │            │                │                        │
├─┼───────┼───────┼──────┼────────┼────────────┤
│三│金城建材五金行│建材五金      │一萬零二百元│九十年四月十七日│偽造「鄭周桃」印文及「金│
│八│              │              │            │                │城建材五金」印文各一枚  │
│四│              │              │            │                │                        │
├─┼───────┼───────┼──────┼────────┼────────────┤
│三│金城建材五金行│五金建材      │六千一百元  │九十年四月二十三│偽造「鄭周桃」印文及「金│
│八│              │              │            │日              │城建材五金」印文各一枚  │
│五│              │              │            │                │                        │
├─┼───────┼───────┼──────┼────────┼────────────┤
│三│金城建材五金行│五金          │三千八百元  │九十年四月二十一│偽造「鄭周桃」印文及「金│
│八│              │              │            │日              │城建材五金」印文各一枚  │
│六│              │              │            │                │                        │
├─┼───────┼───────┼──────┼────────┼────────────┤
│三│金城建材五金行│五金建材      │三千四百五十│九十年四月二十七│偽造「鄭周桃」印文及「金│
│八│              │              │元          │日              │城建材五金」印文各一枚  │
│七│              │              │            │                │                        │
├─┼───────┼───────┼──────┼────────┼────────────┤
│三│金城建材五金行│建材五金      │五千四百五十│九十年四月二十五│偽造「鄭周桃」印文及「金│
│八│              │              │元          │日              │城建材五金」印文各一枚  │
│八│              │              │            │                │                        │
├─┼───────┼───────┼──────┼────────┼────────────┤
│三│金城建材五金行│五金          │一萬一千四百│九十年五月二日  │偽造「鄭周桃」印文及「金│
│八│              │              │二十元      │                │城建材五金」印文各一枚  │
│九│              │              │            │                │                        │
├─┼───────┼───────┼──────┼────────┼────────────┤
│三│金城建材五金行│建材五金      │三千五百五十│九十年四月二十九│偽造「鄭周桃」印文及「金│
│九│              │              │元          │日              │城建材五金」印文各一枚  │
│０│              │              │            │                │                        │
├─┼───────┼───────┼──────┼────────┼────────────┤
│三│金城建材五金行│建材五金      │六千三百元  │九十年五月五日  │偽造「鄭周桃」印文及「金│
│九│              │              │            │                │城建材五金」印文各一枚  │
│一│              │              │            │                │                        │
├─┼───────┼───────┼──────┼────────┼────────────┤
│三│金城建材五金行│五金建材      │一萬零五百元│九十年五月三日  │偽造「鄭周桃」印文及「金│
│九│              │              │            │                │城建材五金」印文各一枚  │
│二│              │              │            │                │                        │
├─┼───────┼───────┼──────┼────────┼────────────┤
│三│金城建材五金行│五金建材      │六千元      │九十年五月七日  │偽造「鄭周桃」印文及「金│
│九│              │              │            │                │城建材五金」印文各一枚  │
│三│              │              │            │                │                        │
├─┼───────┼───────┼──────┼────────┼────────────┤
│三│金城建材五金行│五金建材      │八千七百五十│九十年五月十一日│偽造「鄭周桃」印文及「金│
│九│              │              │元          │                │城建材五金」印文各一枚  │
│四│              │              │            │                │                        │
├─┼───────┼───────┼──────┼────────┼────────────┤
│三│金城建材五金行│建材五金      │八千九百元  │九十年五月十三日│偽造「鄭周桃」印文及「金│
│九│              │              │            │                │城建材五金」印文各一枚  │
│五│              │              │            │                │                        │
├─┼───────┼───────┼──────┼────────┼────────────┤
│三│金城建材五金行│建材五金      │八千四百元  │九十年五月九日  │偽造「鄭周桃」印文及「金│
│九│              │              │            │                │城建材五金」印文各一枚  │
│六│              │              │            │                │                        │
├─┼───────┼───────┼──────┼────────┼────────────┤
│三│金城建材五金行│建材五金      │八千六百元  │九十年五月十七日│偽造「鄭周桃」印文及「金│
│九│              │              │            │                │城建材五金」印文各一枚  │
│七│              │              │            │                │                        │
├─┼───────┼───────┼──────┼────────┼────────────┤
│三│金城建材五金行│五金建材      │三千九百元  │九十年五月十五日│偽造「鄭周桃」印文及「金│
│九│              │              │            │                │城建材五金」印文各一枚  │
│八│              │              │            │                │                        │
├─┼───────┼───────┼──────┼────────┼────────────┤
│三│金城建材五金行│五金建材      │三千二百五十│九十年五月二十一│偽造「鄭周桃」印文及「金│
│九│              │              │元          │日              │城建材五金」印文各一枚  │
│九│              │              │            │                │                        │
├─┼───────┼───────┼──────┼────────┼────────────┤
│四│金城建材五金行│建材五金      │五千九百元  │九十年五月十九日│偽造「鄭周桃」印文及「金│
│０│              │              │            │                │城建材五金」印文各一枚  │
│０│              │              │            │                │                        │
├─┼───────┼───────┼──────┼────────┼────────────┤
│四│金城建材五金行│五金建材      │七千九百五十│九十年五月二十五│偽造「鄭周桃」印文及「金│
│０│              │              │元          │日              │城建材五金」印文各一枚  │
│一│              │              │            │                │                        │
├─┼───────┼───────┼──────┼────────┼────────────┤
│四│金城建材五金行│建材五金      │八千四百元  │九十年五月二十三│偽造「鄭周桃」印文及「金│
│０│              │              │            │日              │城建材五金」印文各一枚  │
│二│              │              │            │                │                        │
├─┼───────┼───────┼──────┼────────┼────────────┤
│四│金城建材五金行│建材五金      │四千九百五十│九十年五月二十九│偽造「鄭周桃」印文及「金│
│０│              │              │元          │日              │城建材五金」印文各一枚  │
│三│              │              │            │                │                        │
├─┼───────┼───────┼──────┼────────┼────────────┤
│四│金城建材五金行│五金建材      │六千一百元  │九十年五月二十七│偽造「鄭周桃」印文及「金│
│０│              │              │            │日              │城建材五金」印文各一枚  │
│四│              │              │            │                │                        │
├─┼───────┼───────┼──────┼────────┼────────────┤
│四│金城建材五金行│建材五金      │三千八百元  │九十年五月三十一│偽造「鄭周桃」印文及「金│
│０│              │              │            │日              │城建材五金」印文各一枚  │
│五│              │              │            │                │                        │
├─┼───────┼───────┼──────┼────────┼────────────┤
│  │              │              │            │總           計 │偽造「鄭周桃」印文及「金│
│  │              │              │            │                │城建材五金」印文各七十一│
│  │              │              │            │                │枚                      │
└─┴───────┴───────┴──────┴────────┴────────────┘
附表二
┌─┬───────┬───────┬──────┬────────┬────────────┐
│項│偽造商號名稱  │購買物品之品名│ 總     價  │  日        期  │  盜  用  之  印  文    │
│次│              │              │ （新臺幣） │  （民    國）  │                        │
├─┼───────┼───────┼──────┼────────┼────────────┤
│一│榮昌工業社    │鐵件鍍鋅      │六千二百五十│九十年一月五日  │「蔡榮昌」印文及「榮昌工│
│  │              │              │元          │                │業社」印文各一枚        │
│  │              │              │            │                │                        │
├─┼───────┼───────┼──────┼────────┼────────────┤
│二│榮昌工業社    │鐵件鍍鋅      │八千五百元  │九十年一月三日  │「蔡榮昌」印文及「榮昌工│
│  │              │              │            │                │業社」印文各一枚        │
├─┼───────┼───────┼──────┼────────┼────────────┤
│三│榮昌工業社    │鐵件鍍鋅      │一萬二千五百│九十年一月十一日│「蔡榮昌」印文及「榮昌工│
│  │              │              │元          │                │業社」印文各一枚        │
│  │              │              │            │                │                        │
├─┼───────┼───────┼──────┼────────┼────────────┤
│四│榮昌工業社    │鐵件鍍鋅      │七千二百五十│九十年一月七日  │「蔡榮昌」印文及「榮昌工│
│  │              │              │元          │                │業社」印文各一枚        │
│  │              │              │            │                │                        │
├─┼───────┼───────┼──────┼────────┼────────────┤
│五│榮昌工業社    │鐵件鍍鋅      │七千二百元  │九十年一月十五日│「蔡榮昌」印文及「榮昌工│
│  │              │              │            │                │業社」印文各一枚        │
│  │              │              │            │                │                        │
├─┼───────┼───────┼──────┼────────┼────────────┤
│六│榮昌工業社    │鐵件鍍鋅      │七千八百五十│九十年一月十三日│「蔡榮昌」印文及「榮昌工│
│  │              │              │元          │                │業社」印文各一枚        │
│  │              │              │            │                │                        │
├─┼───────┼───────┼──────┼────────┼────────────┤
│七│榮昌工業社    │鐵件鍍鋅      │九千五百元  │九十年一月九日  │「蔡榮昌」印文及「榮昌工│
│  │              │              │            │                │業社」印文各一枚        │
│  │              │              │            │                │                        │
├─┼───────┼───────┼──────┼────────┼────────────┤
│八│榮昌工業社    │鐵件鍍鋅      │八千九百五十│九十年一月十九日│「蔡榮昌」印文及「榮昌工│
│  │              │              │元          │                │業社」印文各一枚        │
│  │              │              │            │                │                        │
├─┼───────┼───────┼──────┼────────┼────────────┤
│九│榮昌工業社    │鐵件鍍鋅      │一萬零五百元│九十年一月十七日│「蔡榮昌」印文及「榮昌工│
│  │              │              │            │                │業社」印文各一枚        │
│  │              │              │            │                │                        │
├─┼───────┼───────┼──────┼────────┼────────────┤
│十│榮昌工業社    │鐵件鍍鋅      │六千五百元  │九十年一月二十三│「蔡榮昌」印文及「榮昌工│
│  │              │              │            │日              │業社」印文各一枚        │
│  │              │              │            │                │                        │
├─┼───────┼───────┼──────┼────────┼────────────┤
│十│榮昌工業社    │鐵件鍍鋅      │八千六百五十│九十年一月二十一│「蔡榮昌」印文及「榮昌工│
│一│              │              │元          │日              │業社」印文各一枚        │
│  │              │              │            │                │                        │
├─┼───────┼───────┼──────┼────────┼────────────┤
│十│榮昌工業社    │鐵件鍍鋅      │一萬一千元  │九十年三月一日  │「蔡榮昌」印文及「榮昌工│
│二│              │              │            │                │業社」印文各一枚        │
│  │              │              │            │                │                        │
├─┼───────┼───────┼──────┼────────┼────────────┤
│十│榮昌工業社    │鐵件鍍鋅      │七千五百元  │九十年一月二十五│「蔡榮昌」印文及「榮昌工│
│三│              │              │            │日              │業社」印文各一枚        │
│  │              │              │            │                │                        │
├─┼───────┼───────┼──────┼────────┼────────────┤
│十│榮昌工業社    │鐵件鍍鋅      │六千九百五十│九十年三月五日  │「蔡榮昌」印文及「榮昌工│
│四│              │              │元          │                │業社」印文各一枚        │
│  │              │              │            │                │                        │
├─┼───────┼───────┼──────┼────────┼────────────┤
│十│榮昌工業社    │鐵件鍍鋅      │九千二百五十│九十年三月三日  │「蔡榮昌」印文及「榮昌工│
│五│              │              │元          │                │業社」印文各一枚        │
│  │              │              │            │                │                        │
├─┼───────┼───────┼──────┼────────┼────────────┤
│十│榮昌工業社    │鐵件鍍鋅      │一萬零八百五│九十年三月九日  │「蔡榮昌」印文及「榮昌工│
│六│              │              │十元        │                │業社」印文各一枚        │
│  │              │              │            │                │                        │
├─┼───────┼───────┼──────┼────────┼────────────┤
│十│榮昌工業社    │鐵件鍍鋅      │七千五百五十│九十年三月七日  │「蔡榮昌」印文及「榮昌工│
│七│              │              │元          │                │業社」印文各一枚        │
│  │              │              │            │                │                        │
├─┼───────┼───────┼──────┼────────┼────────────┤
│十│榮昌工業社    │鐵件鍍鋅      │八千七百元  │九十年三月十三日│「蔡榮昌」印文及「榮昌工│
│八│              │              │            │                │業社」印文各一枚        │
│  │              │              │            │                │                        │
├─┼───────┼───────┼──────┼────────┼────────────┤
│十│榮昌工業社    │鐵件鍍鋅      │八千七百五十│九十年三月十一日│「蔡榮昌」印文及「榮昌工│
│九│              │              │元          │                │業社」印文各一枚        │
│  │              │              │            │                │                        │
├─┼───────┼───────┼──────┼────────┼────────────┤
│二│榮昌工業社    │鐵件鍍鋅      │六千五百五十│九十年三月十七日│「蔡榮昌」印文及「榮昌工│
│十│              │              │元          │                │業社」印文各一枚        │
│  │              │              │            │                │                        │
├─┼───────┼───────┼──────┼────────┼────────────┤
│二│榮昌工業社    │鐵件鍍鋅      │七千九百五十│九十年三月十五日│「蔡榮昌」印文及「榮昌工│
│十│              │              │元          │                │業社」印文各一枚        │
│一│              │              │            │                │                        │
├─┼───────┼───────┼──────┼────────┼────────────┤
│二│榮昌工業社    │鐵件鍍鋅      │七千五百五十│九十年三月二十一│「蔡榮昌」印文及「榮昌工│
│十│              │              │元          │日              │業社」印文各一枚        │
│二│              │              │            │                │                        │
├─┼───────┼───────┼──────┼────────┼────────────┤
│二│榮昌工業社    │鐵件鍍鋅      │六千八百元  │九十年三月十九日│「蔡榮昌」印文及「榮昌工│
│十│              │              │            │                │業社」印文各一枚        │
│三│              │              │            │                │                        │
├─┼───────┼───────┼──────┼────────┼────────────┤
│二│榮昌工業社    │鐵件鍍鋅      │三千五百元  │九十年三月二十五│「蔡榮昌」印文及「榮昌工│
│十│              │              │            │日              │業社」印文各一枚        │
│四│              │              │            │                │                        │
├─┼───────┼───────┼──────┼────────┼────────────┤
│二│榮昌工業社    │鐵件鍍鋅      │五千四百元  │九十年三月二十三│「蔡榮昌」印文及「榮昌工│
│十│              │              │            │日              │業社」印文各一枚        │
│五│              │              │            │                │                        │
├─┼───────┼───────┼──────┼────────┼────────────┤
│二│榮昌工業社    │鐵件鍍鋅      │三千一百五十│九十年三月二十九│「蔡榮昌」印文及「榮昌工│
│十│              │              │元          │日              │業社」印文各一枚        │
│六│              │              │            │                │                        │
├─┼───────┼───────┼──────┼────────┼────────────┤
│二│榮昌工業社    │鐵件鍍鋅      │六千三百五十│九十年三月二十七│「蔡榮昌」印文及「榮昌工│
│十│              │              │元          │日              │業社」印文各一枚        │
│七│              │              │            │                │                        │
├─┼───────┼───────┼──────┼────────┼────────────┤
│二│榮昌工業社    │鐵件鍍鋅      │八千七百五十│九十年四月三日  │「蔡榮昌」印文及「榮昌工│
│十│              │              │元          │                │業社」印文各一枚        │
│八│              │              │            │                │                        │
├─┼───────┼───────┼──────┼────────┼────────────┤
│二│榮昌工業社    │鐵件鍍鋅      │一萬零五百元│九十年四月一日  │「蔡榮昌」印文及「榮昌工│
│十│              │              │            │                │業社」印文各一枚        │
│九│              │              │            │                │                        │
├─┼───────┼───────┼──────┼────────┼────────────┤
│三│榮昌工業社    │鐵件鍍鋅      │八千二百五十│九十年四月七日  │「蔡榮昌」印文及「榮昌工│
│十│              │              │元          │                │業社」印文各一枚        │
│  │              │              │            │                │                        │
├─┼───────┼───────┼──────┼────────┼────────────┤
│三│榮昌工業社    │鐵件鍍鋅      │八千零五十元│九十年四月五日  │「蔡榮昌」印文及「榮昌工│
│十│              │              │            │                │業社」印文各一枚        │
│一│              │              │            │                │                        │
├─┼───────┼───────┼──────┼────────┼────────────┤
│三│榮昌工業社    │鐵件鍍鋅      │四千五百元  │九十年四月十三日│「蔡榮昌」印文及「榮昌工│
│十│              │              │            │                │業社」印文各一枚        │
│二│              │              │            │                │                        │
├─┼───────┼───────┼──────┼────────┼────────────┤
│三│榮昌工業社    │鐵件鍍鋅      │六千五百元  │九十年四月十一日│「蔡榮昌」印文及「榮昌工│
│十│              │              │            │                │業社」印文各一枚        │
│三│              │              │            │                │                        │
├─┼───────┼───────┼──────┼────────┼────────────┤
│三│榮昌工業社    │鐵件鍍鋅      │四千一百五十│九十年四月十七日│「蔡榮昌」印文及「榮昌工│
│十│              │              │元          │                │業社」印文各一枚        │
│四│              │              │            │                │                        │
├─┼───────┼───────┼──────┼────────┼────────────┤
│三│榮昌工業社    │鐵件鍍鋅      │三千八百五十│九十年四月十五日│「蔡榮昌」印文及「榮昌工│
│十│              │              │元          │                │業社」印文各一枚        │
│五│              │              │            │                │                        │
├─┼───────┼───────┼──────┼────────┼────────────┤
│三│榮昌工業社    │鐵件鍍鋅      │八千九百五十│九十年四月二十一│「蔡榮昌」印文及「榮昌工│
│十│              │              │元          │日              │業社」印文各一枚        │
│六│              │              │            │                │                        │
├─┼───────┼───────┼──────┼────────┼────────────┤
│三│榮昌工業社    │鐵件鍍鋅      │九千五百五十│九十年四月十九日│「蔡榮昌」印文及「榮昌工│
│十│              │              │元          │                │業社」印文各一枚        │
│七│              │              │            │                │                        │
├─┼───────┼───────┼──────┼────────┼────────────┤
│三│榮昌工業社    │鐵件鍍鋅      │七千零五十元│九十年四月二十五│「蔡榮昌」印文及「榮昌工│
│十│              │              │            │日              │業社」印文各一枚        │
│八│              │              │            │                │                        │
├─┼───────┼───────┼──────┼────────┼────────────┤
│三│榮昌工業社    │鐵件鍍鋅      │一萬零一百五│九十年四月二十三│「蔡榮昌」印文及「榮昌工│
│十│              │              │十元        │日              │業社」印文各一枚        │
│九│              │              │            │                │                        │
├─┼───────┼───────┼──────┼────────┼────────────┤
│四│榮昌工業社    │鐵件鍍鋅      │九千二百五十│九十年四月二十九│「蔡榮昌」印文及「榮昌工│
│十│              │              │元          │日              │業社」印文各一枚        │
│  │              │              │            │                │                        │
├─┼───────┼───────┼──────┼────────┼────────────┤
│四│榮昌工業社    │鐵件鍍鋅      │八千一百五十│九十年四月二十七│「蔡榮昌」印文及「榮昌工│
│十│              │              │元          │日              │業社」印文各一枚        │
│一│              │              │            │                │                        │
├─┼───────┼───────┼──────┼────────┼────────────┤
│四│榮昌工業社    │鐵件鍍鋅      │一萬零三百五│九十年五月五日  │「蔡榮昌」印文及「榮昌工│
│十│              │              │十元        │                │業社」印文各一枚        │
│二│              │              │            │                │                        │
├─┼───────┼───────┼──────┼────────┼────────────┤
│四│榮昌工業社    │鐵件鍍鋅      │六千八百元  │九十年五月三日  │「蔡榮昌」印文及「榮昌工│
│十│              │              │            │                │業社」印文各一枚        │
│三│              │              │            │                │                        │
├─┼───────┼───────┼──────┼────────┼────────────┤
│四│榮昌工業社    │鐵件鍍鋅      │三千九百五十│九十年五月九日  │「蔡榮昌」印文及「榮昌工│
│十│              │              │元          │                │業社」印文各一枚        │
│四│              │              │            │                │                        │
├─┼───────┼───────┼──────┼────────┼────────────┤
│四│榮昌工業社    │鐵件鍍鋅      │六千四百五十│九十年五月七日  │「蔡榮昌」印文及「榮昌工│
│十│              │              │元          │                │業社」印文各一枚        │
│五│              │              │            │                │                        │
├─┼───────┼───────┼──────┼────────┼────────────┤
│四│榮昌工業社    │鐵件鍍鋅      │九千五百元  │九十年一月九日  │「蔡榮昌」印文及「榮昌工│
│十│              │              │            │                │業社」印文各一枚        │
│六│              │              │            │                │                        │
├─┼───────┼───────┼──────┼────────┼────────────┤
│四│榮昌工業社    │鐵件鍍鋅      │八千七百元  │九十年五月十一日│「蔡榮昌」印文及「榮昌工│
│十│              │              │            │                │業社」印文各一枚        │
│七│              │              │            │                │                        │
├─┼───────┼───────┼──────┼────────┼────────────┤
│四│榮昌工業社    │鐵件鍍鋅      │一萬一千五百│九十年五月十五日│「蔡榮昌」印文及「榮昌工│
│十│              │              │元          │                │業社」印文各一枚        │
│八│              │              │            │                │                        │
├─┼───────┼───────┼──────┼────────┼────────────┤
│四│榮昌工業社    │鐵件鍍鋅      │九千五百五十│九十年五月十三日│「蔡榮昌」印文及「榮昌工│
│十│              │              │元          │                │業社」印文各一枚        │
│九│              │              │            │                │                        │
├─┼───────┼───────┼──────┼────────┼────────────┤
│五│榮昌工業社    │鐵件鍍鋅      │九千三百元  │九十年五月十九日│「蔡榮昌」印文及「榮昌工│
│十│              │              │            │                │業社」印文各一枚        │
│  │              │              │            │                │                        │
├─┼───────┼───────┼──────┼────────┼────────────┤
│五│榮昌工業社    │鐵件鍍鋅      │八千一百五十│九十年五月十七日│「蔡榮昌」印文及「榮昌工│
│十│              │              │元          │                │業社」印文各一枚        │
│一│              │              │            │                │                        │
├─┼───────┼───────┼──────┼────────┼────────────┤
│五│榮昌工業社    │鐵件鍍鋅      │九千二百五十│九十年五月二十三│「蔡榮昌」印文及「榮昌工│
│十│              │              │元          │日              │業社」印文各一枚        │
│二│              │              │            │                │                        │
├─┼───────┼───────┼──────┼────────┼────────────┤
│五│榮昌工業社    │鐵件鍍鋅      │八千八百五十│九十年五月二十一│「蔡榮昌」印文及「榮昌工│
│十│              │              │元          │日              │業社」印文各一枚        │
│三│              │              │            │                │                        │
├─┼───────┼───────┼──────┼────────┼────────────┤
│五│榮昌工業社    │鐵件鍍鋅      │六千三百五十│九十年五月二十七│「蔡榮昌」印文及「榮昌工│
│十│              │              │元          │日              │業社」印文各一枚        │
│四│              │              │            │                │                        │
├─┼───────┼───────┼──────┼────────┼────────────┤
│五│榮昌工業社    │鐵件鍍鋅      │八千九百元  │九十年五月二十五│「蔡榮昌」印文及「榮昌工│
│十│              │              │            │日              │業社」印文各一枚        │
│五│              │              │            │                │                        │
├─┼───────┼───────┼──────┼────────┼────────────┤
│五│榮昌工業社    │鐵件鍍鋅      │八千元      │九十年二月五日  │「蔡榮昌」印文及「榮昌工│
│十│              │              │            │                │業社」印文各一枚        │
│六│              │              │            │                │                        │
├─┼───────┼───────┼──────┼────────┼────────────┤
│五│榮昌工業社    │鐵件鍍鋅      │一萬一千五百│九十年二月三日  │「蔡榮昌」印文及「榮昌工│
│十│              │              │元          │                │業社」印文各一枚        │
│七│              │              │            │                │                        │
├─┼───────┼───────┼──────┼────────┼────────────┤
│五│榮昌工業社    │鐵件鍍鋅      │九千五百元  │九十年二月十三日│「蔡榮昌」印文及「榮昌工│
│十│              │              │            │                │業社」印文各一枚        │
│八│              │              │            │                │                        │
├─┼───────┼───────┼──────┼────────┼────────────┤
│五│榮昌工業社    │鐵件鍍鋅      │一萬零五百元│九十年二月十一日│「蔡榮昌」印文及「榮昌工│
│十│              │              │            │                │業社」印文各一枚        │
│九│              │              │            │                │                        │
├─┼───────┼───────┼──────┼────────┼────────────┤
│六│榮昌工業社    │鐵件鍍鋅      │六千二百五十│九十年二月十七日│「蔡榮昌」印文及「榮昌工│
│十│              │              │元          │                │業社」印文各一枚        │
│  │              │              │            │                │                        │
├─┼───────┼───────┼──────┼────────┼────────────┤
│六│榮昌工業社    │鐵件鍍鋅      │七千九百五十│九十年二月十五日│「蔡榮昌」印文及「榮昌工│
│十│              │              │元          │                │業社」印文各一枚        │
│一│              │              │            │                │                        │
├─┼───────┼───────┼──────┼────────┼────────────┤
│六│榮昌工業社    │鐵件鍍鋅      │六千九百五十│九十年二月二十一│「蔡榮昌」印文及「榮昌工│
│十│              │              │元          │日              │業社」印文各一枚        │
│二│              │              │            │                │                        │
├─┼───────┼───────┼──────┼────────┼────────────┤
│六│榮昌工業社    │鐵件鍍鋅      │一萬零二百五│九十年二月十九日│「蔡榮昌」印文及「榮昌工│
│十│              │              │十元        │                │業社」印文各一枚        │
│三│              │              │            │                │                        │
├─┼───────┼───────┼──────┼────────┼────────────┤
│六│榮昌工業社    │鐵件鍍鋅      │六千二百五十│九十年二月二十五│「蔡榮昌」印文及「榮昌工│
│十│              │              │元          │日              │業社」印文各一枚        │
│四│              │              │            │                │                        │
├─┼───────┼───────┼──────┼────────┼────────────┤
│六│榮昌工業社    │鐵件鍍鋅      │八千九百元  │九十年二月二十三│「蔡榮昌」印文及「榮昌工│
│十│              │              │            │日              │業社」印文各一枚        │
│五│              │              │            │                │                        │
├─┼───────┼───────┼──────┼────────┼────────────┤
│六│榮昌工業社    │鐵件鍍鋅      │八千六百五十│九十年二月一日  │「蔡榮昌」印文及「榮昌工│
│十│              │              │元          │                │業社」印文各一枚        │
│六│              │              │            │                │                        │
├─┼───────┼───────┼──────┼────────┼────────────┤
│  │              │              │            │                │盜用之「蔡榮昌」印文及「│
│  │              │              │            │總           計 │榮昌工業社」印文各六十六│
│  │              │              │            │                │枚                      │
└─┴───────┴───────┴──────┴────────┴────────────┘
